臺灣臺中地方法院刑事判決
110年度金訴字第733號
公  訴  人  臺灣臺中地方檢察署檢察官
被      告  張卉佳



            林義松


            陳虞介


上列被告等因洗錢防制法案件，經檢察官提起公訴（110年度偵
字第6723、11531、11532、11533、11534、11535、11536、1153
7、11538、11539、11541號），本院判決如下：
    主    文
張卉佳共同犯洗錢防制法第十四條第一項之洗錢罪，處有期徒刑
肆月，併科罰金新臺幣壹萬元，罰金如易服勞役，以新臺幣壹仟
元折算壹日。
林義松共同犯洗錢防制法第十四條第一項之洗錢罪，處有期徒刑
陸月，併科罰金新臺幣參萬元，罰金如易服勞役，以新臺幣壹仟
元折算壹日。未扣案之新臺幣壹萬貳仟零貳拾伍元沒收，如全部
或一部不能沒收或不宜執行沒收時，追徵其價額。
陳虞介共同犯洗錢防制法第十四條第一項之洗錢罪，處有期徒刑
伍月，併科罰金新臺幣貳萬元，罰金如易服勞役，以新臺幣壹仟
元折算壹日。未扣案之新臺幣壹萬貳仟伍佰肆拾陸元沒收，如全
部或一部不能沒收或不宜執行沒收時，追徵其價額。
    犯罪事實
一、張卉佳、林義松與陳虞介依其智識程度及一般社會生活之通
    常經驗，知悉金融帳戶係個人理財及從事交易之重要工具，
    為個人信用、財產之重要表徵，且可預見國內社會上層出不
    窮之犯罪集團為掩飾不法行徑，避免執法人員之追究及處罰
    ，經常利用他人之金融帳戶掩飾或隱匿特定犯罪所得，仍不
    違背其本意，各於民國108年11月間某日起，張卉佳、林義
    松與真實姓名年籍不詳自稱「陳小姐」之人，陳虞介與真實
    姓名年籍不詳自稱「林先生」之人，竟分別共同基於一般洗
    錢之不確定故意之接續犯意聯絡，先由張卉佳與林義松提供
    如附表二編號一、二、三所示之金融帳戶予「陳小姐」，陳
    虞介則提供如附表二編號四所示之金融帳戶予「林先生」，
    均作為匯入款項之用；嗣如附表一所示之被害人，因遭如附
    表一所示之方法詐騙後，將如附表一所示之款項分別匯入如
    附表二所示其等之帳戶後；其等遂再依「陳小姐」、「林先
    生」之指示，將各該款項接續匯出或轉帳至如附表三至六所
    示之金融帳戶內，而以此方式製造金流之斷點，以掩飾、隱
    匿上開特定犯罪所得。
二、案經：
　㈠黃元爵、王奕超、王健銘訴由臺北市政府警察局大安分局報
    告臺灣臺北地方檢察署陳請臺灣高等檢察署檢察長核轉；
　㈡楊智凱、湯宗彥、賴俊杰、劉芝蜻、蔡慧馨、蔡建霖、黃正
    育(後2人委由王耀興告訴)、邱仁義、張育銘訴由屏東縣政
    府警察局屏東分局報告臺灣屏東地方檢察署陳請臺灣高等檢
    察署檢察長核轉；
　㈢錢于哲訴由基隆市警察局第三分局報告臺灣基隆地方檢察署
    陳請臺灣高等檢察署檢察長核轉；
　㈣廖君哲、李吉祥、莊酉進、陳紫綾、陳紫彤、張策軒、陳映
    全、吳伯爵、曾彥智、林盈璋、許力升、賴琦運、劉崑源、
    林帝宇、張哲祥、陳俊霖、徐明揚、陳紫彤、王涵儀、許呈
    豪、劉柏良、曾彥智、林盈璋、呂文傑、許力升、林岱靜、
    賴琦運訴由臺南市政府警察局白河分局報請；
　㈤宮鵬凱、范瑞桃訴由臺中市政府警察局東勢分局報請；
　　臺灣臺中地方檢察署檢察官偵查起訴。
    理    由
壹、證據能力部分：
一、按被告以外之人於審判外之言詞或書面陳述，除法律有規定
    者外，不得作為證據，刑事訴訟法第159 條第1 項定有明文
    。本件如附表一所示王奕超等人於警詢中所為之陳述，均屬
    審判外之陳述，依首揭法條規定，原則上亦無證據能力。然
    被告以外之人於審判外之陳述，雖不符刑事訴訟法第159 條
    之1 至之4 之規定，而經當事人於審判程序同意作為證據，
    法院審酌該言詞陳述或書面陳述作成時之情況，認為適當者
    ，亦得為證據。當事人、代理人或辯護人於法院調查證據時
    ，知有第159 條第1 項不得為證據之情形，而未於言詞辯論
    終結前聲明異議者，視為有前項之同意，此刑事訴訟法第15
    9 條之5 亦定有明文。本件被告張卉佳、林義松、陳虞介等
    3人於本院審理中對證據能力亦不爭執，且至言詞辯論終結
    前，就前開證人等證詞之證據能力亦未聲明異議。再前開證
    人等之證述，未經被告等主張有何非出於自由意志之情形，
    是本件認為容許其等證述之證據能力，亦無不當，應依刑事
    訴訟法第159 條之5 之規定，認前開證人等上開之證述具有
    證據能力。
二、次按，被告以外之人於偵查中向檢察官所為陳述，除顯有不
    可信之情況者外，得為證據，刑事訴訟法第159 條之1 第2
    項定有明文。偵查中對被告以外之人（包括證人、鑑定人、
    告訴人、被害人及共同被告等）所為之偵查筆錄，或被告以
    外之人向檢察官所提之書面陳述，性質上均屬傳聞證據。惟
    現階段刑事訴訟法規定檢察官代表國家偵查犯罪、實施公訴
    ，依法其有訊問被告、證人及鑑定人之權，證人、鑑定人且
    須具結，而實務運作時，檢察官偵查中向被告以外之人所取
    得之陳述，原則上均能遵守法律規定，不致違法取供，其可
    信度極高，職是，被告以外之人前於偵查中已具結而為證述
    ，除反對該項供述得具有證據能力之一方，已釋明「顯有不
    可信之情況」之理由外，不宜以該證人未能於審判中接受他
    造之反對詰問為由，即遽指該證人於偵查中之陳述不具證據
    能力。本件證人錢于哲於檢察官偵查中所為之陳述，被告等
    未曾提及檢察官在偵查時有不法取供之情形，亦未釋明上開
    證人之供述有顯不可信之情況，依上說明，其於偵查中之證
    言自具有證據能力。　　
三、本院以下援引之其餘非供述證據資料（含扣案物品、扣押物
    品翻拍照片、查獲時之現場蒐證相片等證物），檢察官、被
    告於本院審判程序時對其證據能力均不爭執，且係司法警察
    （官）依法執行職務時所製作或取得，應無不法取證之情形
    ，參酌同法第158 條之4 規定意旨，上揭證據均具有證據能
    力，併此敘明。
貳、實體部分：
一、訊據被告張卉佳、林義松、陳虞介等3人對於起訴書及附表
    所載之客觀事實均不爭執，惟均矢口否認有何洗錢之犯行，
    被告張卉佳辯稱：「因為當時我要貸款買車子，我在臉書有
    看到一個虛擬貨幣的平台，我跟林義松有去瞭解平台是從事
    虛擬貨幣的買賣，後來陳小姐有跟林義松溝通，我跟林義松
    認為可以投資虛擬貨幣，我跟林義松共同投資兩萬，我只記
    得有事先跟陳小姐談好，談好的內容已經忘記了，然後我確
    實有依照陳小姐的只是將錢轉出去，當時陳小姐主動跟我們
    說這是合法的。陳小姐用微信與我聯絡，會告訴我何時有錢
    匯進來，匯到何帳戶，都是聽她的指示。」等語；被告林義
    松辯稱：「我與張卉佳在網路上看到GF的虛擬貨幣平台，我
    們有去查看知道他是投資虛擬貨幣的平台，我們有去註冊帳
    戶並留下資料，有一個自稱陳小姐的專員打電話給我們，詢
    問我們是否願意投資買賣，我們表示願意，陳小姐就解釋他
    們是投資比特幣、乙太幣的平台，陳小姐說若我們資金不夠
    也可以貸款來投資，陳小姐說也可以幫我們美化帳戶讓我們
    的符合貸款資格也可以提高貸款金額，因為我們曾經幫人作
    保，當時我們以為無法向銀行貸款，所以我們就答應陳小姐
    幫我們美化帳戶以便辦理貸款。起訴書附表這些匯入、匯出
    都是為了美化帳戶，沒有拿到任何好處，最後也沒有辦到任
    何貸款，匯進我們帳戶的款項我們完全沒有使用，都是聽陳
    小姐的指示轉出去的，當時陳小姐還說那些匯進去款項的人
    都是他們公司的人，陳小姐還說若我們沒有按照他指示的時
    間將款項匯出，陳小姐還要告我們詐欺。」等語；被告陳虞
    介則辯稱：「當時我想買車，我想向銀行貸款，因為我什麼
    都不懂所以在網路上查，就看到虛擬貨幣的投資網站，當時
    點進網站瞭解後認為沒有什麼問題，我就向該網站申請帳戶
    ，就有一個自稱林先生的人與我聯絡，要我申請帳戶，還要
    我給他我的個人資料、網路銀行即起訴書第23頁編號4 的帳
    戶，包含網路銀行密碼，我就聽從他的指示，我有聽他的指
    示匯了8 千元，我知道會有人匯款到我的帳戶，林先生跟我
    說那是他們公司的專員匯入的，就是要美化帳戶用的，方便
    我可以貸款，但我要強調我沒有做任何匯出款項的動作，那
    應該都是自稱林先生他們的人用我的網路銀行密碼作的。」
    等語。
二、經查：
  ㈠被告3人確實分別有提供如附表二所示之金融帳戶，供真實姓
    名年籍不詳自稱「陳小姐」、「林先生」之人，作為匯款之
    用；嗣後復有如附表一所示之被害人，因遭如附表一所示之
    方法詐騙後，將如附表一所示之款項分別匯入如附表二所示
    被告等之帳戶；其後，被告等再依「陳小姐」、「林先生」
    之指示，將所得款項接續匯出或轉帳至如附表三至六所示之
    金融帳戶內等情，業據其等均供陳在卷，並有如附表七所示
    之各項證據資料在卷可稽，此部分被告等之自白核與事實相
    符，堪以採信。　
  ㈡按洗錢防制法所稱之「洗錢」行為，依該法第2條之規定，係
    指：1、意圖掩飾或隱匿特定犯罪所得來源，或使他人逃避
    刑事追訴，而移轉或變更特定犯罪所得；2、掩飾或隱匿特
    定犯罪所得之本質、來源、去向、所在、所有權、處分權或
    其他權益者；3、收受、持有或使用他人之特定犯罪所得。
    並於同法第14條、第15條規定其罰則，俾防範犯罪行為人藉
    製造資金流動軌跡斷點之手段，去化不法利得與犯罪間之聯
    結。申言之，洗錢防制法之立法目的，在於防範及制止因犯
    同法第3條所列之特定犯罪而取得或變得之財物或財產上利
    益及其孳息，藉由包含處置（即將特定犯罪所得直接予以移
    轉或變更）、分層化（即以迂迴層轉、化整為零之多層化包
    裝方式，掩飾或隱匿特定犯罪所得）及整合（即收受、持有
    或使用他人之特定犯罪所得，使之回流至正常金融體系，而
    得以合法利用享受）等各階段之洗錢行為，使其形式上轉換
    成為合法來源，以掩飾或切斷特定犯罪所得與犯罪之關聯性
    ，而藉以逃避追訴、處罰。參酌洗錢防制法第3條、第4條第
    2項之立法說明：「洗錢犯罪之處罰，其有關前置犯罪之聯
    結，並非洗錢犯罪之成立要件，僅係對於違法、不合理之金
    流流動起訴洗錢犯罪，作不法原因之聯結」、「洗錢犯罪以
    特定犯罪為前置要件，主要著眼於對不法金流軌跡之追查，
    合理建構其追訴基礎，與前置之特定犯罪成立與否，或是否
    有罪判決無關。」等旨，足見同法第14條第1項之一般洗錢
    罪與特定犯罪係不同構成要件之犯罪，各別行為是否該當於
    一般洗錢罪或特定犯罪，應分別獨立判斷，特定犯罪僅係洗
    錢行為之「不法原因聯結」，即特定犯罪之「存在」及「利
    得」，僅係一般洗錢罪得以遂行之情狀，而非該罪之構成要
    件行為。特定犯罪之既遂與否和洗錢行為之實行間，不具有
    時間先後之必然性，只要行為人實行洗錢行為，在後續因果
    歷程中可以實現掩飾、隱匿特定犯罪所得之效果，即得以成
    立一般洗錢罪，並不以「特定犯罪已發生」或「特定犯罪所
    得已產生」為必要。又我國洗錢防制法對於洗錢之定義，所
    參酌之聯合國禁止非法販運麻醉藥品和精神藥物公約（又稱
    維也納公約）第3條第1項第b、c款，以及聯合國打擊跨國有
    組織犯罪公約第6條第1項第a、b款之中文版，雖將行為人必
    須「knowing 」洗錢標的財產是源自特定犯罪所得之「know
    ing 」翻譯為「明知」。但洗錢防制法第2條修正之立法說
    明第4點，已敘明有關是否成立該條第3款洗錢行為之判斷重
    點「在於主觀上是否明知或可得而知所收受、持有」，即不
    以「明知」為限。且英美法之犯罪主觀要件與我國刑法規定
    差異甚大，解釋上不宜比附援引，而應回歸我國刑法有關犯
    罪故意之規定處理，對於構成犯罪之事實，除法律明定以「
    明知」為要件，行為人須具有確定故意（直接故意）外，犯
    罪之故意仍應包含確定故意、不確定故意（未必故意或間接
    故意），洗錢行為法文並無「明知」之要件，在解釋上自不
    能限於確定故意。是以洗錢防制法第2條所指之「特定犯罪
    」（修法前稱前置犯罪），並非一般洗錢罪之客觀構成要件
    ，性質上應屬學理所稱之「客觀處罰條件」，與該罪之不法
    內涵無涉，而屬限制刑罰事由，因此其行為人主觀並無認識
    不法所得確切聯絡之特定犯罪為何之必要，甚至行為時，亦
    不需特定犯罪已經發生，只需最終存在而取得聯結即足。則
    同法第2條第2款之洗錢行為，指行為人有掩飾或隱匿特定犯
    罪所得之本質、來源、去向、所在、所有權、處分權或其他
    權益之客觀行為，主觀亦有明知或預見其行為將掩飾或隱匿
    犯罪所得，而有意使其發生或不違背其本意之確定故意或不
    確定故意，即為該當（最高法院110年度台上字第747號判決
    意旨參照）。 
　㈢被告等雖以前揭情詞置辯，然因金融機構帳戶為個人之理財
    工具，而政府開放金融業申請設立後，金融機構大量增加，
    一般民眾皆可以存入最低開戶金額之方式自由申請開設金融
    帳戶，並無任何特殊之限制，因此一般人申請存款帳戶極為
    容易而便利，且得同時在不同金融機構申請多數存款帳戶使
    用，並無使用他人帳戶之必要，此為一般日常生活所熟知之
    常識，且金融機構帳戶的功能，就是收受他人轉帳或匯入的
    款項，並可透過提款卡或網路銀行的方式，進行提領與轉帳
    ，故除非充作犯罪使用，藉以躲避警方追緝，並掩飾犯罪所
    得，以使犯罪行為不易遭查緝，一般並無使用他人帳戶之存
    摺及提款卡之必要。何況，金融存款帳戶，攸關存戶個人財
    產權益之保障，專屬性甚高，衡諸常理，若非與本人有密切
    關係，不可能提供個人帳戶供他人使用，縱有交付個人帳戶
    予他人使用之特殊情形，亦必會先行瞭解他人使用帳戶之目
    的始行提供，參以坊間報章雜誌及其他新聞媒體，對於以簡
    訊通知中獎、假藉申辦貸款名義詐取財物、或假藉網路購物
    付款錯誤需至自動櫃員機操作取消或更正以詐財或其他類似
    之不法犯罪集團，經常利用大量收購、承租或其他方式取得
    之他人存款帳戶，以規避執法人員之查緝，類此在社會上層
    出不窮之案件，亦多所報導及再三披露，是避免此等專屬性
    甚高之物品被不明人士利用為與財產有關之犯罪工具，應為
    一般生活認知所應有之認識。而所謂美化帳戶，其客觀情狀
    不外為製造虛偽不實之資金往來或存款紀錄，目的乃在使金
    融機構誤認帳戶申設人或持有人為一具有資力，足以正常還
    款之人，進而同意放貸，或提高貸款金額，核其本質本即為
    一種施用詐術之行為，被告等人均為成年人，具有一定之生
    活經驗及智識程度，對於有一身專屬性之金融機構帳戶不得
    任意提供他人使用，以免遭到冒名使用充作匯款帳戶，自應
    有所認識，其等將如附表二所示之帳戶提供予毫無信任基礎
    ，真實姓名年籍均不詳之「陳小姐」、「林先生」作為非自
    有資金之存匯用途，顯然具有不法意識，實堪認定；被告等
    人不僅對於系爭帳戶之金錢來源無法操控，可能遭他人利用
    供作特定犯罪之匯款帳戶，並藉以方便取得贓款，以隱匿、
    掩飾特定犯罪所得之用，自有預見之可能；復分別依「陳小
    姐」、「林先生」之指示再將帳戶內來源不明之款項，轉匯
    入如附表三至六所示之帳戶內，已足使檢警難以追查金錢之
    流向而造成金流斷點，足認該等結果發生並不違背其本意，
    實具有洗錢之不確定故意，要屬無疑。
　㈣綜上所述，被告等所辯顯係匿飾卸責之詞，委無足採；雖被
    告陳虞介另辯稱並非伊實際操作匯款動作等語，然網路銀行
    密碼既係經由其告知，則其主觀上對於該帳戶乃作為特定款
    項之匯入匯出之用，自是知之甚詳，其有容任「林先生」進
    行洗錢犯行，而與之共犯之不確定故意之犯意聯絡甚明，自
    無礙於洗錢罪之成立。從而，本案事證明確，被告等3人上
    開犯行堪以認定，應依法論科。
參、論罪科刑部分：　　
一、按洗錢防制法第2條第2款之掩飾、隱匿行為，目的在遮掩、
    粉飾、隱藏、切斷特定犯罪所得與特定犯罪間之關聯性，須
    與欲掩飾、隱匿之特定犯罪所得間具有物理上接觸關係（事
    實接觸關係）。而提供金融帳戶提款卡及密碼供他人使用（
    即俗稱之人頭帳戶），嗣後被害人雖匯入款項，然此時之金
    流仍屬透明易查，尚未達到掩飾或隱匿特定犯罪所得之來源
    、去向及所在之金流斷點，惟若該款項遭提領後，即產生掩
    飾、隱匿之結果，即屬洗錢既遂行為（最高法院110年度台
    上字第5900號判決意旨參照）。是核被告3人所為，均係犯
    洗錢防制法第14條第1項之一般洗錢罪。被告張卉佳、林義
    松與「陳小姐」，被告陳虞介與「林先生」就上開洗錢犯行
    ，分別有犯意聯絡及行為分擔，各為共同正犯。
二、次按，行為人基於單一犯意，於同時同地或密切接近之時地
    實行數行為，侵害同一之法益，各行為之獨立性極為薄弱，
    依一般社會健全觀念，在時間差距上，難以強行分開，在刑
    法評價上，以視為數個舉動之接續施行，合為包括之一行為
    予以評價，較為合理者，則屬接續犯，而為包括之一罪（最
    高法院110年度台上字第5163號判決意旨參照）。查本件並
    無積極證據足認被告等有實行附表一所示被害人遭詐騙之犯
    行，亦無其等有與該等行為人共同詐欺犯意聯絡之相關證據
    ，自難遽以加重詐欺或詐欺罪相繩；而被告3人客觀上既僅
    係從事將款項匯出或轉帳之工作，以達掩飾或隱匿特定犯罪
    所得去向之目的，則匯入系爭帳戶內之金錢，究屬一人或數
    人所有，是屬於詐欺、恐嚇抑或賭博犯行之犯罪所得，本無
    須有確切認知，毋寧謂其等係基於單一洗錢犯意，於時間、
    空間密接之情形下，彼此獨立性極為薄弱，依一般社會健全
    觀念認難以強行分開，認係數個舉動之接續施行較為合理，
    應論以接續犯之實質上一罪。又洗錢防制法透過防制洗錢行
    為，促進金流透明，得以查緝財產犯罪被害人遭騙金錢之流
    向，而兼及個人財產法益之保護(最高法院110年台上字第18
    12號判決要旨)；是被告等人各以一接續洗錢行為，致有多
    數之被害人受害，均為想像競合犯，應依刑法第55條之規定
    ，從一重處斷。　
三、爰審酌被告等3人提供帳戶供不法集團使用，嗣並負責將被
    害人之款項轉出，已生隱匿詐欺犯罪所得去向之作用，徒增
    追索最末端取得犯罪所得行為人之困難，法治觀念實屬淡薄
    ，犯後復未能勇於面對過錯，仍圖僥倖之心，難認有何悛悔
    實據，自不得予以輕縱；惟斟酌被告3人於本案行為前，均
    未曾受有任何刑之宣告，有臺灣高等法院被告前案紀錄表、
    臺灣臺中地方檢察署刑案資料查註紀錄表附卷可稽，素行堪
    認良好，復無積極證據足認其等有何犯罪所得，兼衡被害人
    所受之損害及被告林義松分擔匯出款項之次數最多，被告張
    卉佳次數最少等一切情狀，分別量處如主文所示之刑，並就
    所處罰金刑部分，各諭知易服勞役之折算標準，以資懲儆。
    　
肆、沒收部分：　　　　
一、按犯第14條之罪，其所移轉、變更、掩飾、隱匿、收受、取
    得、持有、使用之財物或財產上利益，沒收之，洗錢防制法
    第18條第1項前段定有明文。其於105年12月28日修正之立法
    理由略以：原條文僅限於沒收犯罪所得財物或財產上利益，
    而未及於洗錢行為標的之財物或財產上利益，爰參照FATF四
    十項建議之第四項建議予以修正，並配合104年12月30日修
    正公布之中華民國刑法，將追繳及抵償規定刪除。至於洗錢
    行為本身之犯罪所得或犯罪工具之沒收，以及發還被害人及
    善意第三人之保障等，應適用104年12月30日及105年6月22
    日修正公布之中華民國刑法沒收專章之規定等語。次按，犯
    罪所得，屬於犯罪行為人者，沒收之。但有特別規定者，依
    其規定；前2 項之沒收，於全部或一部不能沒收或不宜執行
    沒收時，追徵其價額；犯罪所得已實際合法發還被害人者，
    不予宣告沒收或追徵，刑法第38條之1第1項、第3項、第5 
    項分別定有明文。足見，以前述洗錢防制法、刑法之相關沒
    收規定及立法理由觀之，洗錢防制法第18條第1項前段乃係
    針對洗錢行為標的財產所設之特別沒收規定；至於洗錢行為
    人因洗錢行為所取得之犯罪所得（應指非洗錢標的之犯罪所
    得）、不能或不宜執行沒收時之追徵、沒收財產發還被害人
    部分，則均仍回歸刑法沒收章之規定。
二、被告林義松、陳虞介分別如附表二編號三、四所示之帳戶內
    ，經接續轉匯後尚餘有12025元、12546元之款項乙節，均有
    如附表五、六所示之匯出紀錄明細可稽，此部分即上開說明
    所指之洗錢行為標的財產，爰依洗錢防制法第18條第1項前
    段之規定予以沒收，並依刑法第38條之1第3 項之規定諭知
    於全部或一部不能沒收或不宜執行沒收時，追徵其價額。
三、至本件被告等3人均無積極證據足認有因洗錢行為而取得任
    何報酬，即無實際犯罪所得，並無諭知沒收犯罪所得之問題
    ，附此敘明。
據上論斷，應依刑事訴訟法第299 條第1項前段，洗錢防制法第1
4條第1 項、第18條第1項前段，刑法第11條、第28條、第55條、
第42條第3 項前段、第38條之1 第1 項但書、第3 項，判決如主
文。
本案經檢察官蔣忠義提起公訴，檢察官劉世豪到庭執行職務。
中　　華　　民　　國　110 　　年　  11　  月　　30　　日
                  刑事第六庭    審判長法  官  柯志民

                                      法  官  陳昱翔

                                      法  官  戰諭威
以上正本證明與原本無異。
如不服本判決應於收受判決後20日內向本院提出上訴書狀，並應
敘述具體理由；其未敘述上訴理由者，應於上訴期間屆滿後20日
內向本院補提理由書（均須按他造當事人之人數附繕本）「切勿
逕送上級法院」。
告訴人或被害人如不服判決，應備理由具狀向檢察官請求上訴，
上訴期間之計算，以檢察官收受判決正本之日起算。 
                                      書記官  許家豪
中　　華　　民　　國　　110 　年　　11　　月　　30　　日
                
附錄論罪科刑法條：
洗錢防制法第14條：
有第二條各款所列洗錢行為者，處7 年以下有期徒刑，併科新臺
幣5 百萬元以下罰金。
前項之未遂犯罰之。
前二項情形，不得科以超過其特定犯罪所定最重本刑之刑。

附表一：（時間：民國；金額：新臺幣）
編號 被害人 詐騙方法 匯入時間、地點、金額及帳戶(新臺幣) 一 ︵ 起訴書附表編號29 ︶ 王奕超 網路上自稱「陳嘉琪」之女子，透過交友軟體「探探」認識告訴人王奕超，向告訴人王奕超佯稱：在上開平台註冊，可以投資虛擬貨幣，只要跟伊操作，短進短出，就可以獲利云云，又經告訴人王奕超投資5000元至該平台投資並獲得報酬後，致告訴人王奕超陷於錯誤，信以為真，加碼匯款投資，並於右列時間、地點，將右列金額匯入至右列帳戶。 ①於108年11月18日下午2時48分許，在不詳處所，轉帳10萬元至附表二編號二之被告林義松土地銀行帳戶。 ②於108年11月19日下午2時3分許，在不詳處所，轉帳10萬元至附表二編號二之被告林義松土地銀行帳戶。 ③於108年11月30日上午6時34分許，在不詳處所，轉帳10萬元至附表二編號四之被告陳虞介兆豐銀行帳戶。 ④於108年12月20日下午1時許，在不詳處所，轉帳10萬元至附表二編號四之被告陳虞介兆豐銀行帳戶。 ⑤於108年12月20日下午1時1分許，在不詳處所，轉帳6萬元至附表二編號四之被告陳虞介兆豐銀行帳戶。 ⑥於108年12月23日上午9時17分許，在不詳處所，轉帳5萬元至附表二編號四之被告陳虞介兆豐銀行帳戶。 　(其餘受騙款項非匯至本案帳戶) 二 ︵ 起訴書附表編號28 ︶ 黃元爵 網路上自稱「婷婷」之人，透過交友軟體PAKTOR認識告訴人黃元爵後，便以LINE向告訴人黃元爵佯稱：投資上開數字貨幣交易平台，係投資新型虛擬貨幣，近期將有大幅度上漲云云，致告訴人黃元爵陷於錯誤，即匯款投資，並於右列時間、地點，將右列金額匯入至右列帳戶。 ①於108年11月18日下午3時2分許，在不詳地點，以網路匯款3萬元至附表二編號二之被告林義松土地銀行帳戶。 ②於108年11月18日下午4時10分許，在不詳地點，以網路匯款4萬5000元至附表二編號二之被告林義松土地銀行帳戶。 　(其餘受騙款項非匯至本案帳戶) 三 ︵ 起訴書附表編號22 ︶ 曾彥智 詐騙集團成員虛偽架設上開GF數字貨幣交易平台供不特定多數人觀看及投資FEC幣，又經網路友人介紹，致告訴人曾彥智陷於錯誤，匯款投資，並於右列時間、地點，將右列金額匯入至右列帳戶。 ①於108年11月18日晚間9時17分許，在告訴人曾彥智位於桃園市蘆竹區之住處，以手機網路轉帳10萬元至附表二編號二之被告林義松土地銀行帳戶。 ②於108年11月19日下午1時18分許，在告訴人曾彥智上址住處，以手機網路轉帳10萬元至附表二編號二之被告林義松土地銀行帳戶。 ③於108年11月19日下午1時22分許，在告訴人曾彥智上址住處，以手機網路轉帳10萬元至附表二編號二之被告林義松土地銀行帳戶。 ④於108年12月2日晚間10時許，在告訴人曾彥智上址住處，以手機網路轉帳3萬元至附表二編號三之被告林義松兆豐銀行帳戶。 ⑤於108年12月20日晚間10時許，在告訴人曾彥智上址住處，以手機網路轉帳4萬元至附表二編號四之被告陳虞介兆豐銀行帳戶。 　(其餘受騙款項非匯至本案帳戶) 四 ︵ 起訴書附表編號16 ︶ 鍾文軒 詐騙集團成員虛偽架設上開GF數字貨幣交易平台供不特定多數人觀看及投資FEC幣，致告訴人鍾文軒及其弟弟鍾丞修均陷於錯誤，即匯款投資，並於右列時間、地點，將右列金額匯入至右列帳戶。 ①鍾文軒於108年11月18日19時19分許（起訴書誤繕為某時許），在其位於臺中市南區之住處，以網路匯款1萬元至附表二編號二之被告林義松土地銀行帳戶。 ②鍾文軒於108年12月8日21時47分許（起訴書誤繕為某時許），在其位於臺中市南區之住處，以網路匯款3萬元至附表二編號三之被告林義松兆豐銀行帳戶。 ③鍾丞修於108年12月8日21時39分許（起訴書誤繕為某時許），在其位於臺中市南區之住處，以網路匯款5萬元至附表二編號三之被告林義松兆豐銀行帳戶。 ④鍾丞修於108年12月22日05時15分許（起訴書誤繕為某時許），在其位於臺中市南區之住處，以網路匯款5萬元至附表二編號四之被告陳虞介兆豐銀行帳戶。 　(其餘受騙款項非匯至本案帳戶) 五 ︵ 起訴書附表編號17 ︶ 陳紫彤 網路上自稱「蔡宏達」之人，透過網路交友平台Sweetring認識告訴人陳紫彤後，即以LIN暱稱「蔡宏達」之名義向告訴人陳紫彤佯稱：其投資上開GF數字貨幣交易平台獲利云云，又提供白皮書網頁以為佐證，致告訴人陳紫彤陷於錯誤，即匯款投資，並於右列時間、地點，將右列金額匯入至右列帳戶。 ①於108年11月19日上午9時17分許，在新北市土城區某處，以ATM轉帳3萬元至附表二編號二之被告林義松土地銀行帳戶。 ②於108年11月22日上午10時44分許，在新北市土城區某處，以ATM轉帳3萬元至附表二編號一之被告張卉佳土地銀行帳戶。 ③於108年12月2日下午4時47分許，在新北市土城區某處，以ATM轉帳3萬元至附表二編號四之被告陳虞介兆豐銀行帳戶。 　(其餘受騙款項非匯至本案帳戶) 六 ︵ 起訴書附表編號43 ︶ 阮國豐 阮國豐於108年10月29日，在IPAIR交友平台認識化名「倪佳丹」之女子，介紹投資GF虛擬貨幣投資平台，因而陷於錯誤，於詐騙集團成員所虛偽設置之GF數字交易平台註冊後匯款投資，並於右列時間、地點，將右列金額匯入至右列帳戶。 於108年11月19日中午12時37分許，轉帳10萬元至附表二編號二之被告林義松土地銀行帳戶。 (其餘受騙款項非匯至本案帳戶) 七 ︵ 起訴書附表編號31 ︶ 王健銘 網路上自稱「謝雯欣」之女子，透過LINE交友社群認識告訴人王健銘，便以LINE向告訴人王健銘佯稱：伊係三信商銀之行員，投資網路虛擬貨幣，利潤很好云云，又經告訴人王健銘投資至上開平台投資並獲得報酬後，致告訴人王健銘陷於錯誤，信以為真，加碼匯款投資，並於右列時間、地點，將右列金額匯入至右列帳戶。 ①於108年11月22日上午6時15分許，在不詳處所，以網路轉帳10萬元至附表二編號一之被告張卉佳土地銀行帳戶。 ②於108年11月19日上午5時49分許，在不詳處所，以網路轉帳10萬元至附表二編號二之被告林義松土地銀行帳戶。 　(其餘受騙款項非匯至本案帳戶) 八 ︵ 起訴書附表編號8 ︶ 蔡慧馨 詐騙集團成員虛偽架設上開GF虛擬貨幣投資網站，供不特定多數人投資FEC虛擬幣，致告訴人蔡慧馨陷於錯誤，提供國民身分證號碼及上傳帳戶存摺封面照片以註冊帳號後，即進行投資而匯款，並於右列時間、地點，將右列金額匯入至右列帳戶。 ①於108年11月29日下午3時39分許，在兆豐國際商業銀行臺南分行，以臨櫃存款5萬元至附表二編號四之被告陳虞介兆豐銀行帳戶。 　(其餘受騙款項非匯至本案帳戶) 九 ︵ 起訴書附表編號21 ︶ 吳伯爵 詐騙集團成員虛偽架設上開GF數字貨幣交易平台供不特定多數人觀看及投資FEC幣，又以電子郵件00880000000il.com(暱稱)「環宇金融」向告訴人吳伯爵連絡，致告訴人吳伯爵陷於錯誤，匯款投資，並於右列時間、地點，將右列金額匯入至右列帳戶。 ①於108年11月29日晚間8時58分許，在告訴人吳伯爵位於嘉義市西區之住處，以網路轉帳10萬元至附表二編號四之被告陳虞介兆豐銀行帳戶。 ②於108年11月30日中午12時33分許，在告訴人吳伯爵上址住處，以網路轉帳10萬元至附表二編號四之被告陳虞介兆豐銀行帳戶。 ③於108年12月17日下午2時30分許，在嘉義市○區○○路000號之陽信銀行，以臨櫃匯款之方式，將35萬元匯款至附表二編號一之張卉佳土地銀行帳戶（起訴書漏未記載）。 　(其餘受騙款項非匯至本案帳戶) 十 ︵ 起訴書附表編號32 ︶ 林帝宇 收到其表弟傳送之詐騙集團成員所虛偽設置之虛擬貨幣投資平台訊息，因而陷於錯誤，匯款投資，並於右列時間、地點，將右列金額匯入至右列帳戶。 ①於108年12月7日15時39分，以網路轉帳5萬元至附表二編號三之被告林義松兆豐銀行帳戶。 ②於108年12月7日15時40分，以網路轉帳5萬元至附表二編號三之被告林義松兆豐銀行帳戶。 　(其餘受騙款項非匯至本案帳戶) 十一 ︵ 起訴書附表編號34 ︶ 陳俊霖 使用手機LINE通訊軟體，網友「陳念瑄」介紹投資GF虛擬貨幣，因而陷於錯誤，於詐騙集團成員所虛偽設置之GF數字交易平台註冊後匯款投資，並於右列時間、地點，將右列金額匯入至右列帳戶。 ①於108年12月8日上午9時44分許，以ATM轉帳3萬元至附表二編號三之被告林義松兆豐銀行帳戶。 ②於108年12月8日上午10時44分許，以ATM轉帳3萬元至附表二編號三之被告林義松兆豐銀行帳戶。 　(其餘受騙款項非匯至本案帳戶) 十 二 ︵ 起訴書附表編號33 ︶ 張哲祥 在手機交友軟體APP(探探)，由自稱「張曉倩」之網友以LINE聯繫介紹，因而陷於錯誤，於詐騙集團成員所虛偽設置之GF數字交易平台註冊後匯款投資，並於右列時間、地點，將右列金額匯入至右列帳戶。。 於108年12月8日13時9分許，以網路轉帳9萬5000元至附表二編號三之被告林義松兆豐銀行銀戶。 (其餘受騙款項非匯入本案帳戶) 十 三 ︵ 起訴書附表編號1 ︶ 宮鵬凱 詐騙集團成員虛偽架設虛擬貨幣投資網站(GF)網址https://www.00886gf.com，並提供APP供不特定多數人下載及投資FEC虛擬幣，致告訴人宮鵬凱陷於錯誤，下載該APP並進行投資而匯款，並於右列時間、地點，將右列金額匯入至右列帳戶。 ①於108年12月9日凌晨1時3分許，在告訴人宮鵬凱位於臺北市萬華區之居處，以網路匯款5萬元至附表二編號三之被告林義松兆豐銀行帳戶。 ②於108年12月25日下午1時54分許，在告訴人宮鵬凱上址居處，以網路匯款5萬元至附表二編號一之被告張卉佳土地銀行帳戶。　 十 四 ︵ 起訴書附表編號39 ︶ 呂文傑 在網路交友軟體「PAKTOR」認識暱稱「陳曉玲」之女子，介紹投資GF虛擬貨幣，因而陷於錯誤，於詐騙集團成員所虛偽設置之GF數字交易平台註冊後匯款投資，並於右列時間、地點，將右列金額匯入至右列帳戶。 ①於108年12月14日上午10時4分許，以網路銀行轉帳3萬元至附表二編號二之被告林義松土地銀行帳戶。 ②於108年12月14日上午10時5分許，以網路銀行轉帳3萬元至附表二編號二之被告林義松土地銀行帳戶。 ③於108年12月14日上午10時10分許，以網路銀行轉帳2萬元至附表二編號二之被告林義松土地銀行帳戶。 　(其餘受騙款項非匯至本案帳戶) 十 五 ︵ 起訴書附表編號5 ︶ 湯宗彥 詐騙集團成員虛偽架設上開GF虛擬貨幣投資網站，並提供APP供不特定多數人下載及投資FEC虛擬幣，致告訴人湯宗彥陷於錯誤，下載該APP並進行投資而匯款，並於右列時間、地點，將右列金額匯入至右列帳戶。 ①於108年12月14日中午12時15分許，在臺中市○區○○路000號之全家便利商店台中長樂店，以ATM匯款1萬5000元至附表二編號二之被告林義松土地銀行帳戶。 　(其餘受騙款項非匯至本案帳戶) 十 六 ︵ 起訴書附表編號12 ︶ 程斯偉 詐騙集團成員虛偽架設上開GF數字貨幣交易平台供不特定多數人觀看及投資，又以00886gf＠gmail.com電子郵件，向程斯偉連絡，致程斯偉陷於錯誤，即匯款投資，並於右列時間、地點，將右列金額匯入至右列帳戶。 ①於108年12月14日8時34分許（起訴書誤繕為某時許），在不詳處所，以手機網路轉帳15萬元至附表二編號二之被告林義松土地銀行帳戶。 ②於108年12月16日8時18分許（起訴書誤繕為某時許），在不詳處所，以手機網路轉帳14萬元至附表二編號二之被告林義松土地銀行帳戶。 ③於108年12月30日18時55分許（起訴書誤繕為某時許），在不詳處所，以手機網路轉帳10萬元至附表二編號一之被告張卉佳土地銀行帳戶。 　(其餘受騙款項非匯至本案帳戶) 十 七 ︵ 起訴書附表編號35 ︶ 徐明揚 由通訊軟體暱稱「晶晶」透過LINE介紹投資GF虛擬貨幣，因而陷於錯誤，於詐騙集團成員所虛偽設置之GF數字交易平台註冊後匯款投資，並於右列時間、地點，將右列金額匯入至右列帳戶。 ①於108年12月16日上午11時23分許，以網路轉帳10萬元至附表二編號二之被告林義松土地銀行帳戶。 ②於108年12月9日上午11時59分許，以網路轉帳10萬元至附表二編號三之被告林義松兆豐銀行帳戶。 　(其餘受騙款項非匯至本案帳戶) 十 八 ︵ 起訴書附表編號37 ︶ 許呈豪 以手機透過交友軟體「MonChats」認識暱稱「琳琳」之女子，由其以LINE介紹投資GF虛擬貨幣，因而陷於錯誤，於詐騙集團成員所虛偽設置之GF數字交易平台註冊後匯款投資，並於右列時間、地點，將右列金額匯入至右列帳戶。 於108年12月16日上午11時57分許，以網路銀行轉帳5萬元至附表二編號二之被告林義松土地銀行帳戶。 (其餘受騙款項非匯至本案帳戶) 十 九 ︵ 起訴書附表編號38 ︶ 劉柏良 透過網路交友軟體「Mico」認識暱稱「婷婷」之女子，介紹投資GF虛擬貨幣，因而陷於錯誤，於詐騙集團成員所虛偽設置之GF數字交易平台註冊後匯款投資，，並於右列時間、地點，將右列金額匯入至右列帳戶。 ①於108年12月16日18時13分許，以ATM轉帳3萬元至附表二編號二之被告林義松土地銀行帳戶。 ②於108年12月16日18時39分許，以ATM轉帳3萬元至附表二編號二之被告林義松土地銀行帳戶。 ③於108年12月27日13時19分許，以ATM 轉帳2萬元至附表二編號一之被告張卉佳土地銀行帳戶（起訴書漏未記載）。 ④於108年12月27日13時31分許，以ATM轉帳3萬元至附表二編號一之被告張卉佳土地銀行帳戶（起訴書漏未記載）。 　(其餘受騙款項非匯至本案帳戶) 二 十 ︵ 起訴書附表編號25 ︶ 賴琦運 網路上自稱「陳文靜」之女子，透過交友軟體「探探」認識告訴人賴琦運後，即向告訴人賴琦運佯稱：伊有財經背景，推薦在上開平台註冊，可以投資虛擬貨幣云云，又經告訴人賴琦運先以IBON繳費之方式支付5000元至該平台投資並獲得報酬後，致告訴人賴琦運陷於錯誤，信以為真，加碼匯款投資，並於右列時間、地點，將右列金額匯入至右列帳戶。 ①於108年12月16日20時23分許（起訴書誤繕為某時），在不詳處所，以網路轉帳10萬元至附表二編號二之被告林義松土地銀行帳戶。 ②於108年12月23日12時16分許（起訴書誤繕為某時），在不詳處所，以網路轉帳30萬元至附表二編號四之被告陳虞介兆豐銀行帳戶。 　(其餘受騙款項非匯至本案帳戶) 二 一 ︵ 起訴書附表編號42 ︶ 錢于哲 透過網路交友軟體「omi」認識暱稱「林樂樂」之女子，介紹投資GF虛擬貨幣投資平台，因而陷於錯誤，於詐騙集團成員所虛偽設置之GF數字交易平台註冊後匯款投資，並於右列時間、地點，將右列金額匯入至右列帳戶。 於108年12月16日20時59分許，以網路銀行轉帳，匯款10萬元至附表二編號二之被告林義松土地銀行帳戶。 (其餘受騙款項非匯至本案帳戶) 二 二 ︵ 起訴書附表編號23 ︶ 林盈璋 網路上自稱「蔡欣彤」之女子向告訴人林盈璋佯稱：在上開平台註冊，可以投資虛擬貨幣云云，又經告訴人林盈璋先網路匯款1萬元至該平台投資並獲得報酬198元後，致告訴人林盈璋陷於錯誤，信以為真，加碼匯款投資，並於右列時間、地點，將右列金額匯入至右列帳戶。 ①於108年12月16日22時40分許（起訴書誤繕為某時），在告訴人林盈璋位於新竹縣竹東鎮之住處或新竹市東區之上班處所，以手機網路轉帳10萬元至附表二編號二之被告林義松土地銀行帳戶。 ②於108年12月16日23時39分許（起訴書誤繕為某時），在告訴人林盈璋上開處所，以手機網路轉帳7萬5000元至附表二編號二之被告林義松土地銀行帳戶。 ③於108年12月20日00時20分許（起訴書誤繕為某時），在告訴人林盈璋上開處所，以手機網路轉帳10萬元至附表二編號四之被告陳虞介兆豐銀行帳戶。 ④於108年12月20日00時51分許（起訴書誤繕為某時），在告訴人林盈璋上開處所，以手機網路轉帳10萬元至附表二編號四之被告陳虞介兆豐銀行帳戶。 ⑤於108年12月21日20時22分許（起訴書誤繕為某時），在告訴人林盈璋上開處所，以手機網路轉帳10萬元至附表二編號四之被告陳虞介兆豐銀行帳戶。 ⑥於108年12月21日21時48分許（起訴書誤繕為某時），在告訴人林盈璋上開處所，以手機網路轉帳10萬元至附表二編號四之被告陳虞介兆豐銀行帳戶。 ⑦於108年12月22日15時51分許（起訴書誤繕為某時），在告訴人林盈璋上開處所，以手機網路轉帳1萬5000元至附表二編號四之被告陳虞介兆豐銀行帳戶。 　(其餘受騙款項非匯至本案帳戶) 二 三 ︵ 起訴書附表編號4 ︶ 楊智凱 詐騙集團成員虛偽架設上開GF數字貨幣交易平台供不特定多數人觀看及投資，致告訴人楊智凱陷於錯誤，即申請會員帳號ck12c0000000il.com並匯款投資FEC虛擬幣，並於右列時間、地點，將右列金額匯入至右列帳戶。 ①於108年12月17日中午12時27分許，在不詳處所，以網路匯款5萬元至附表二編號一之被告張卉佳土地銀行帳戶。 ②於108年12月17日中午12時32分許，在不詳處所，以網路匯款4萬元至附表二編號一之被告張卉佳土地銀行帳戶。 ③於108年12月21日夜間11時7分許，在不詳處所，以網路匯款5萬元至附表二編號四之被告陳虞介兆豐銀行帳戶（起訴書誤繕為被告陳虞介之土地銀行帳戶）。 　(其餘受騙款項非匯至本案帳戶) 二 四 ︵ 起訴書附表編號13 ︶ 李吉祥 詐騙集團成員虛偽架設上開GF數字貨幣交易平台供不特定多數人觀看及投資FEC幣，又以LINE暱稱「蘇嘉玲」之名義，向告訴人李吉祥推薦投資上開GF數字貨幣交易平台以獲利云云，致告訴人李吉祥陷於錯誤，即匯款投資，並於右列時間、地點，將右列金額匯入至右列帳戶。 ①於108年12月20日凌晨0時1分許，於臺南市學甲區之住處，以手機網路轉帳5萬元至附表二編號四之被告陳虞介兆豐銀行帳戶。 　(其餘受騙款項非匯至本案帳戶) 二 五 ︵ 起訴書附表編號24 ︶ 許力升 網路上自稱「嘉琪」之女子向告訴人許力升佯稱：在上開平台註冊，可以投資虛擬貨幣，該投資屬於發行期，還有平穩期、漲幅期、風險期，所以在發行期入手，風險期前出場，就能賺錢，伊自己投資300萬元，每月可以獲利90至120萬元云云，又經告訴人許力升先網路匯款2000元至該平台投資並獲得報酬1287元後，致告訴人許力升陷於錯誤，信以為真，加碼匯款投資，並於右列時間、地點，將右列金額匯入至右列帳戶。 ①於108年12月20日凌晨2時36分許，在不詳處所，以網路轉帳1萬元至附表二編號四之被告陳虞介兆豐銀行帳戶。 ②於108年12月28日凌晨1時24分許（起訴書誤繕為108年12月30日凌晨2時38分許），在不詳處所，以網路轉帳5萬元至附表二編號二之被告林義松土地銀行帳戶。 ③於109年1月3日凌晨3時9分許，在不詳處所，以網路轉帳10萬元至附表二編號一之被告張卉佳土地銀行帳戶。 　(其餘受騙款項非匯至本案帳戶) 二 六 ︵ 起訴書附表編號15 ︶ 陳紫綾 網路上LINE暱稱「蘇蘇」之人，向告訴人陳紫綾佯稱：在上開數字貨幣交易平台購買FEC虛擬幣，可獲利云云，又提供獲利資料佐證，致告訴人陳紫綾陷於錯誤，即匯款投資，並於右列時間、地點，將右列金額匯入至右列帳戶。 ①於108年12月20日上午9時54分許，在其位於彰化縣和美鎮之住處，以網路匯款5萬元至附表二編號四之被告陳虞介兆豐銀行帳戶。 ②於同日上午10時26分許，在上址住處，以網路匯款2萬元至附表二編號四之被告陳虞介兆豐銀行帳戶。 　(其餘受騙款項非匯至本案帳戶) 二 七 ︵ 起訴書附表編號10 ︶ 邱仁義 詐騙集團成員虛偽架設上開GF數字貨幣交易平台供不特定多數人觀看及投資，致告訴人邱仁義陷於錯誤，即匯款投資FEC虛擬幣，並於右列時間、地點，將右列金額匯入至右列帳戶。 ①於108年12月20日22時55分許（起訴書誤繕為某時許），在不詳處所，以手機網路轉帳5萬元至附表二編號四之被告陳虞介兆豐銀行帳戶。 ②於108年12月20日23時03分許（起訴書誤繕為某時許），在不詳處所，以手機網路轉帳5萬元至附表二編號四之被告陳虞介兆豐銀行帳戶。 ③於108年12月25日16時14分許（起訴書誤繕為某時許），在不詳處所，以手機網路轉帳10萬元至附表二編號一之被告張卉佳土地銀行帳戶。 ④於108年12月25日16時16分許（起訴書誤繕為某時許），在不詳處所，以手機網路轉帳10萬元至附表二編號一之被告張卉佳土地銀行帳戶。 ⑤於108年12月30日14時29分許（起訴書誤繕為某時許），在不詳處所，以手機網路轉帳5萬元至附表二編號一之被告張卉佳土地銀行帳戶。 　(其餘受騙款項非匯至本案帳戶) 二 八 ︵ 起訴書附表編號11 ︶ 張育銘 詐騙集團成員虛偽架設上開GF數字貨幣交易平台供不特定多數人觀看及投資，又由LINE暱稱「陳欣怡」之人，向告訴人張育銘佯稱：投資虛擬貨幣FEC，可獲利云云，致告訴人張育銘陷於錯誤，即匯款投資FEC虛擬幣，並於右列時間、地點，將右列金額匯入至右列帳戶。 ①於108年12月20日11時36分許（起訴書誤繕為某時許），在不詳處所，以手機網路轉帳4萬元至附表二編號四之被告陳虞介兆豐銀行帳戶。 ②於108年12月23日12時34分許（起訴書誤繕為某時許），在不詳處所，以手機網路轉帳9000元至附表二編號四之被告陳虞介兆豐銀行帳戶。 ③於108年12月25日12時16分許（起訴書誤繕為某時許），在不詳處所，以手機網路轉帳10萬元至附表二編號一之被告張卉佳土地銀行帳戶。 　(其餘受騙款項非匯至本案帳戶) 二 九 ︵ 起訴書附表編號7 ︶ 劉芝蜻 詐騙集團成員虛偽架設上開GF虛擬貨幣投資網站，並提供APP供不特定多數人下載及投資FEC虛擬幣，致告訴人劉芝蜻陷於錯誤，下載該APP並註冊帳號，即進行投資而匯款，並於右列時間、地點，將右列金額匯入至右列帳戶。 ①於108年12月21日上午10時57分許，在不詳處所，以網路匯款3萬元至附表二編號四之被告陳虞介兆豐銀行帳戶。 　(其餘受騙款項非匯至本案帳戶) 三 十 ︵ 起訴書附表編號19 ︶ 張策軒 網路上自稱「琳琳」之人，透過網路交友軟體PAIRS app認識告訴人張策軒後，即以LIN要求告訴人張策軒註冊上開GF數字貨幣交易平台以進行投資，致告訴人張策軒陷於錯誤，匯款投資，並於右列時間、地點，將右列金額匯入至右列帳戶。 ①於108年12月21日上午11時40分許，在不詳地點，以網路匯款3萬元至附表二編號四之被告陳虞介兆豐銀行帳戶。 　(其餘受騙款項非匯至本案帳戶) 三 一 ︵ 起訴書附表編號18 ︶ 李昆穂 、張宛筑 網路上自稱「雅念」之人，透過網路交友軟體Rooit認識李昆穗後，即以LIN暱稱「雅念」之名義要求李昆穗註冊上開GF數字貨幣交易平台以進行投資，又經李昆穗投資2000元購買FEC幣因而獲利，致李昆穗陷於錯誤，使用其及配偶張琬筑之該平台帳號，加碼匯款投資，並於右列時間、地點，將右列金額匯入至右列帳戶。 ①於108年12月21日下午7時38分許，在不詳處所，以網路匯款2萬元至附表二編號四之被告陳虞介兆豐銀行帳戶。 ②於108年12月22日下午7時21分許，在不詳處所，以網路匯款2萬元至附表二編號四之被告陳虞介兆豐銀行帳戶。 　(其餘受騙款項非匯至本案帳戶) 三 二 ︵ 起訴書附表編號6 ︶ 賴俊杰 詐騙集團成員於網路上「環宇金融」虛偽架設上開GF數字貨幣交易平台供不特定多數人觀看及投資，致告訴人賴俊杰陷於錯誤，即進行投資而匯款，並於右列時間、地點，將右列金額匯入至右列帳戶。 ①於108年12月22日21時30分許（起訴書誤繕為某時許），在不詳處所，以手機網路轉帳1萬元至附表二編號四之被告陳虞介兆豐銀行帳戶。 　(其餘受騙款項非匯至本案帳戶) 三 三 ︵ 起訴書附表編號20 ︶ 陳映全 網路上自稱「趙安妮」之女子向告訴人陳映全佯稱：加入上開平台，投資未上市之虛擬貨幣，預計於109年1月間大漲至50至80美元云云，致告訴人陳映全陷於錯誤，匯款投資，並於右列時間、地點，將右列金額匯入至右列帳戶。 ①於108年12月23日下午1時16分許，在不詳地點，以網路匯款3萬元至附表二編號四之被告陳虞介兆豐銀行帳戶。 　(其餘受騙款項非匯至本案帳戶) 三 四 ︵ 起訴書附表編號14 ︶ 莊酉進 網路上LINE暱稱「婷兒」之人，向告訴人莊酉進佯稱：投資上開數字貨幣交易平台，註冊後即可投資云云，致告訴人莊酉進陷於錯誤，即匯款投資，並於右列時間、地點，將右列金額匯入至右列帳戶。 ①於108年12月23日下午1時52分許，在合作金庫銀行樹林分行，以ATM轉帳3萬元至附表二編號四之被告陳虞介兆豐銀行帳戶。 　(其餘受騙款項非匯至本案帳戶) 三 五 ︵ 起訴書附表編號26 ︶ 劉崑源 網路上自稱「陳雨彤」之女子，向告訴人劉崑源佯稱：在上開平台註冊，可以投資虛擬貨幣云云，又經告訴人劉崑源先以IBON繳費之方式支付5000元至該平台投資並獲得報酬後，致告訴人劉崑源陷於錯誤，信以為真，加碼匯款投資，並於右列時間、地點，將右列金額匯入至右列帳戶。 ①於108年12月23日下午2時30分許，在不詳處所，以網路轉帳9萬元至附表二編號四之被告陳虞介兆豐銀行帳戶。 ②於108年12月31日凌晨1時許，在不詳處所，以網路轉帳2萬5000元至附表二編號一之被告張卉佳土地銀行帳戶。 ③於109年1月3日晚間8時32分許，在不詳處所，以網路轉帳5000元至附表二編號一之被告張卉佳土地銀行帳戶。 　(其餘受騙款項非匯至本案帳戶) 三 六 ︵ 起訴書附表編號30 ︶ 張詠智 網路上自稱「Tina姚（姚薇然）」之女子，透過交友軟體MeetMe認識被害人張詠智，便以LINE向張詠智佯稱：在上開平台註冊，可以投資虛擬貨幣，獲利可觀利云云，又經張詠智投資200元至該平台投資並獲得報酬後，致張詠智陷於錯誤，信以為真，加碼匯款投資，並於右列時間、地點，將右列金額匯入至右列帳戶。 ①於108年12月27日上午11時51分許，在張詠智位於南投市平山里之住處，以手機網路轉帳10萬元至附表二編號一之被告張卉佳土地銀行帳戶。 ②於108年12月27日上午11時53分許，在張詠智上址住處，以手機網路轉帳10萬元至附表二編號一之被告張卉佳土地銀行帳戶。 ③於108年12月28日凌晨1時5分許，在張詠智上址住處，以手機網路轉帳6萬元至附表二編號二之被告林義松土地銀行帳戶。 　(其餘受騙款項非匯至本案帳戶) 三 七 ︵ 起訴書附表編號27 ︶ 廖君哲 詐騙集團成員虛偽架設上開GF數字貨幣交易平台供不特定多數人觀看及投資FEC幣，又經網路友人介紹及告訴人廖君哲先投資3500元而獲得報酬後，致告訴人廖君哲陷於錯誤，加碼匯款投資，並於右列時間、地點，將右列金額匯入至右列帳戶。 ①於108年12月27日下午1時9分許，在告訴人廖君哲位於臺中市霧峰區之住處，以網路匯款5萬元至附表二編號一之被告張卉佳土地銀行帳戶。 ②於108年11月22日下午1時5分許，在臺中市○○區○○路000號之「彰化銀行霧峰分行」，臨櫃匯款16萬元至附表二編號一之被告張卉佳土地銀行帳戶。 ③於108年11月22日下午2時35分許，在上址「彰化銀行霧峰分行」，臨櫃匯款17萬元至附表二編號一之被告張卉佳土地銀行帳戶。 　(其餘受騙款項非匯至本案帳戶) 三 八 ︵ 起訴書附表編號2 ︶ 范瑞桃 詐騙集團成員虛偽架設上開GF虛擬貨幣投資網站，供不特定多數人投資FEC虛擬幣，致告訴人范瑞桃陷於錯誤，即進行投資而匯款，並於右列時間、地點，將右列金額匯入至右列帳戶。 ①於108年12月27日下午5時23分許，在臺北市萬華區某處超商，以ATM匯款3萬元至附表二編號一之被告張卉佳土地銀行帳戶。 ②於108年12月28日下午6時19分許，在臺北市萬華區某處超商，以ATM匯款3萬元至附表二編號二之被告林義松土地銀行帳戶。 三 九 ︵ 起訴書附表編號40 ︶ 林岱靜 在交友軟體「SWEETRING」認識暱稱「大D」之男子，透過LINE介紹投資GF虛擬貨幣，因而陷於錯誤，於詐騙集團成員所虛偽設置之GF數字交易平台註冊後匯款投資，並於右列時間、地點，將右列金額匯入至右列帳戶。 於108年12月27日23時13分許，以網路銀行轉帳5000元至附表二編號二之被告林義松土地銀行帳戶。 (其餘受騙款項非匯至本案帳戶) 四 十 ︵ 起訴書附表編號36 ︶ 王涵儀 透過網路投資GF虛擬貨幣，因而陷於錯誤，於詐騙集團成員所虛偽設置之GF數字交易平台註冊後匯款投資，並於右列時間、地點，將右列金額匯入至右列帳戶。 於108年12月28日上午10時41分許以網路轉帳10萬元（起訴書誤繕為上午9時54分許，以網路轉帳3萬元）至附表二編號二之被告林義松土地銀行帳戶。 (其餘受騙款項非匯至本案帳戶) 四 一 ︵ 起訴書附表編號9 ︶ 告訴代理人王耀興、告訴人蔡建霖、黃正育 詐騙集團成員虛偽架設上開GF虛擬貨幣投資網站，供不特定多數人投資FEC虛擬幣，致告訴代理人王耀興陷於錯誤，邀請友人即告訴人蔡建霖、黃正育一起進行投資而匯款，並於右列時間、地點，將右列金額匯入至右列帳戶。 ①於108年12月30日14時17分許（起訴書誤繕為某時許），告訴人蔡建霖，在不詳處所，以網路轉帳2萬元至附表二編號一之被告張卉佳土地銀行帳戶。 ②於108年12月30日下午2時21分許，告訴人黃正育，在不詳處所，以網路轉帳2萬元至附表二編號一之被告張卉佳土地銀行帳戶。 　(其餘受騙款項非匯至本案帳戶)  

附表二：
編號 戶名 銀行名稱 帳號 一 張卉佳 臺灣土地銀行豐原分行 000-000000000000 二 林義松 臺灣土地銀行豐原分行 000-000000000000 三 林義松 兆豐國際商業銀行豐原分行 000-00000000000 四 陳虞介 兆豐國際商業銀行后里分行 000-00000000000 

附表三：(時間：民國；金額：新台幣) 
帳戶 匯出時間 匯出金額 匯出帳戶帳號 張卉佳臺灣土地銀行豐原分行帳號000-000000000000 108年11月20日18時19分許 500元 000-0000000000000000  108年11月22日14時37分許 891元（不含手續費10元） 000-0000000000000000  108年11月22日14時39分許 24,258元（不含手續費10元） 000-0000000000000000  108年11月22日14時41分許 2,027元（不含手續費10元） 000-0000000000000000  108年11月23日13時47分許 1000元（不含手續費10元） 000-0000000000000000  108年11月23日13時49分許 2,000,000元（不含手續費10元） 000-0000000000000000  108年11月23日15時27分許 299,000元（不含手續費10元） 000-0000000000000000  108年11月24日15時32分許 900,000元（不含手續費10元） 000-0000000000000000  108年11月25日8時41分許 5,786元（不含手續費10元） 000-0000000000000000  108年11月25日8時43分許 9,371元（不含手續費10元） 000-0000000000000000  108年11月25日8時45分許 7,029元（不含手續費10元） 000-0000000000000000  108年11月25日8時51分許 2,079元（不含手續費10元） 000-0000000000000000  108年11月25日8時53分許 4,251元（不含手續費10元） 000-0000000000000000  108年11月25日8時55分許 2,911元（不含手續費10元） 000-0000000000000000  108年11月25日8時56分許 4,950元（不含手續費10元） 000-0000000000000000  108年11月25日8時59分許 4,941元（不含手續費10元） 000-0000000000000000  108年11月25日9時3分許 2,178元（不含手續費10元） 000-0000000000000000  108年11月25日9時5分許 2,277元（不含手續費10元） 000-0000000000000000  108年11月26日10時21分許 100元 000-0000000000000000  108年11月26日10時41分許 6,642元（不含手續費10元） 000-0000000000000000  108年11月26日10時42分許 990元（不含手續費10元） 000-0000000000000000  108年11月26日10時43分許 1,485元（不含手續費10元） 000-0000000000000000  108年11月26日10時44分許 990元（不含手續費10元） 000-0000000000000000  108年11月26日10時45分許 3,465元（不含手續費10元） 000-0000000000000000  108年12月2日9時5分許 26,008元（不含手續費10元） 000-0000000000000000  108年12月17日17時35分許 650,000元（不含手續費10元） 000-0000000000000000  108年12月25日15時33分許 986元（不含手續費10元） 000-0000000000000000  108年12月25日15時34分許 1,509元（不含手續費10元） 000-0000000000000000  108年12月25日15時36分許 990元（不含手續費10元） 000-0000000000000000  108年12月25日15時37分許 14,553元（不含手續費10元） 000-0000000000000000  108年12月25日15時38分許 9,900元（不含手續費10元） 000-0000000000000000  108年12月25日15時40分許 24,894元（不含手續費10元） 000-0000000000000000  108年12月25日15時42分許 30,608元（不含手續費10元） 000-0000000000000000  108年12月25日15時43分許 3,564元（不含手續費10元） 000-0000000000000000  108年12月25日15時45分許 1,018元（不含手續費10元） 000-0000000000000000  108年12月26日12時29分許 1,300,000元（不含手續費10元） 000-0000000000000000  108年12月26日12時40分許 1,047元（不含手續費10元） 000-0000000000000000  108年12月26日12時42分許 13,089元（不含手續費10元） 000-0000000000000000  108年12月26日12時44分許 7,028元（不含手續費10元） 000-0000000000000000  108年12月26日12時45分許 3,960元（不含手續費10元） 000-000000000000000  108年12月27日14時41分許 2,000,000元（不含手續費10元） 000-0000000000000000  108年12月27日14時50分許 300,000元（不含手續費10元） 000-0000000000000000  108年12月27日16時7分許 300,000元（不含手續費10元） 000-0000000000000000  108年12月28日22時5分許 170,000元（不含手續費10元） 000-0000000000000000  108年12月31日13時3分許 1,600,000元（不含手續費10元） 000-0000000000000000  109年1月2日15時56分許 90,000元（不含手續費10元） 000-0000000000000000  109年1月3日11時31分許 800,000元（不含手續費10元） 000-0000000000000000  109年1月3日15時9分許 380,000元（不含手續費10元） 000-0000000000000000  109年1月4日10時30分許 630,000元（不含手續費10元） 000-0000000000000000  109年1月4日17時50分許 270,000元（不含手續費10元） 000-0000000000000000  109年1月5日10時43分許 320,000元（不含手續費10元） 000-0000000000000000  109年1月5日23時52分許 205,000元（不含手續費10元） 000-0000000000000000  109年1月6日16時4分許 38,400元（不含手續費10元） 000-0000000000000000  109年1月7日10時44分許 51元 警示戶轉其他 備註 一、本帳戶開戶日期為104年6月30日，經檢視交易明細紀錄表後，不正常金流情形首現於108年11月15日，認定至遲於108年11月15日起，為詐欺集團洗錢之用，故本附表僅記載108年11月15日後之金流匯出情形。 二、本帳戶於109年1月7日遭銀行列為警示帳戶，警示時之帳戶餘額51元另經銀行轉帳至特定帳戶，做為日後返還被害人遭詐騙款項之用，故本帳號之餘額為0元。   

附表四：(時間：民國；金額：新台幣)
帳戶 匯出時間 匯出金額 匯出帳戶 林義松臺灣土地銀行豐原分行帳號000-000000000000 108年11月19日14時40分許 500元 000-0000000000000000  108年11月19日15時07分許 2,000,000元（不含手續費10元） 000-0000000000000000  108年11月19日19時53分許 600,000元（不含手續費10元） 000-0000000000000000  108年11月20日09時38分許 20,097元（不含手續費10元） 000-0000000000000000  108年11月20日09時40分許 5,153元（不含手續費10元） 000-0000000000000000  108年11月20日09時43分許 1,782元（不含手續費10元） 000-0000000000000000  108年11月20日10時10分許 2,000,000元（不含手續費10元） 000-0000000000000000  108年11月20日18時03分許 1,000元 000-0000000000000000  108年11月21日09時56分許 1000元（不含手續費10元） 000-0000000000000000  108年11月22日09時30分許 1,500,000元（不含手續費10元） 000-0000000000000000  108年11月22日12時53分許 337元 000-0000000000000000  108年11月22日12時56分許 3,319元（不含手續費10元） 000-0000000000000000  108年11月22日12時59分許 252元（不含手續費10元） 000-0000000000000000  108年11月22日13時38分許 15,534元（不含手續費10元） 000-0000000000000007  108年11月25日08時28分許 495元 000-0000000000000002  108年11月25日08時31分許 4,950元（不含手續費10元） 000-0000000000000000  108年11月25日08時35分許 2,574元（不含手續費10元） 000-00000000000000000  108年11月25日08時39分許 846元（不含手續費10元） 000-0000000000000000  108年11月25日08時41分許 485元（不含手續費10元） 000-0000000000000000  108年11月25日08時42分許 341元（不含手續費10元） 000-0000000000000000  108年11月25日08時43分許 990元（不含手續費10元） 000-0000000000000000  108年11月25日08時44分許 1,021元（不含手續費10元） 000-0000000000000000  108年11月25日08時46分許 336元（不含手續費10元） 000-0000000000000000  108年11月25日08時48分許 594元（不含手續費10元） 000-0000000000000000  108年11月25日08時50分許 1,440元（不含手續費10元） 000-0000000000000000  108年11月25日08時51分許 254元（不含手續費10元） 000-0000000000000000  108年12月2日08時20分許 841元（不含手續費10元） 000-0000000000000000  108年12月2日08時22分許 900元（不含手續費10元） 000-0000000000000000  108年12月2日08時23分許 3,861元（不含手續費10元） 000-000000000000000  108年12月2日08時25分許 198元（不含手續費10元） 000-0000000000000000  108年12月2日08時26分許 1,782元（不含手續費10元） 000-0000000000000000  108年12月2日08時28分許 1,881元（不含手續費10元） 000-0000000000000000  108年12月2日08時29分許 594元（不含手續費10元） 000-0000000000000000  108年12月2日08時31分許 7,693元（不含手續費10元） 000-0000000000000000  108年12月2日08時32分許 198元（不含手續費10元） 000-0000000000000000  108年12月2日08時34分許 1,079元（不含手續費10元） 000-0000000000000000  108年12月2日08時35分許 198元（不含手續費10元） 000-0000000000000000  108年12月2日08時37分許 990元（不含手續費10元） 000-0000000000000000  108年12月2日08時39分許 1,112元（不含手續費10元） 000-0000000000000000  108年12月2日08時41分許 353元（不含手續費10元） 000-0000000000000000  108年12月9日16時30分許 1,500,000元（不含手續費10元） 000-0000000000000000  108年12月15日14時44分許 1,500,000元（不含手續費10元） 000-0000000000000000  108年12月16日09時36分許 1,287元（不含手續費10元） 000-0000000000000000  108年12月16日09時56分許 3,343元（不含手續費10元） 000-0000000000000000  108年12月16日09時57分許 931元（不含手續費10元） 000-0000000000000000  108年12月16日10時0分許 1,392元（不含手續費10元） 000-0000000000000000  108年12月16日10時2分許 2,475元（不含手續費10元） 000-0000000000000000  108年12月16日10時3分許 297元（不含手續費10元） 000-0000000000000000  108年12月16日10時4分許 1,283元（不含手續費10元） 000-00000000000000001  108年12月16日10時5分許 3,960元（不含手續費10元） 000-0000000000000007  108年12月16日10時6分許 1,002元（不含手續費10元） 000-0000000000000000  108年12月16日10時7分許 8,948元（不含手續費10元） 000-0000000000000000  108年12月16日10時9分許 252元（不含手續費10元） 000-0000000000000000  108年12月16日10時10分許 8,972元（不含手續費10元） 000-0000000000000000  108年12月16日10時11分許 1,562元（不含手續費10元） 000-0000000000000000  108年12月16日10時13分許 396元（不含手續費10元） 000-0000000000000000  108年12月16日10時14分許 219元（不含手續費10元） 000-0000000000000000  108年12月16日10時15分許 446元（不含手續費10元） 000-0000000000000000  108年12月16日10時16分許 1,605元（不含手續費10元） 000-0000000000000000  108年12月16日10時17分許 234元（不含手續費10元） 000-0000000000000000  108年12月16日10時18分許 383元（不含手續費10元） 000-0000000000000000  108年12月16日10時19分許 516元（不含手續費10元） 000-0000000000000000  108年12月16日10時22分許 24,750元（不含手續費10元） 000-0000000000000000  108年12月16日10時23分許 2,118元（不含手續費10元） 000-0000000000000000  108年12月16日10時25分許 3,033元（不含手續費10元） 000-0000000000000000  108年12月16日10時26分許 4,950元（不含手續費10元） 000-0000000000000000  108年12月16日16時59分許 170萬元（不含手續費10元） 000-0000000000000000  108年12月17日12時47分許 165萬元（不含手續費10元） 000-0000000000000000  108年12月28日22時5分許 95萬元（不含手續費10元） 000-0000000000000000  109年1月7日14時51分許 2,122元 警示戶轉其他 備註 一、本帳戶開戶日期為108年11月4日，開戶後逕為詐欺集團洗錢之用。 二、本帳戶於109年1月7日遭銀行列為警示帳戶，警示時之帳戶餘額2,122元另經銀行轉帳至特定帳戶，做為日後返還被害人遭詐騙款項之用，故本帳號之餘額為0元。   

附表五：(時間：民國；金額：新台幣)
帳戶 匯出時間 匯出金額 匯出帳戶 林義松兆豐國際商業銀行豐原分行帳號000-00000000000 108年11月30日14時28分許 100元 000-0000000000000000  108年11月30日14時33分許 1,000,000元（不含手續費15元） 000-0000000000000000  108年12月1日13時13分許 700,000元（不含手續費15元） 000-0000000000000000  108年12月3日13時00分許 361元（不含手續費15元） 000-0000000000000000  108年12月3日13時01分許 11,788元（不含手續費15元） 000-0000000000000000  108年12月3日13時10分許 61,170元（不含手續費15元） 000-0000000000000000  108年12月3日13時11分許 366元（不含手續費15元） 00000000000  108年12月3日13時12分許 59,400元（不含手續費15元） 000-0000000000000000  108年12月3日13時13分許 193元（不含手續費15元） 000-0000000000000000  108年12月3日13時43分許 38,930元（不含手續費15元） 000-0000000000000000  108年12月5日10時48分許 39,312元（不含手續費15元） 000-0000000000000000  108年12月5日10時49分許 11,583元（不含手續費15元） 000-0000000000000000  108年12月5日10時50分許 370元（不含手續費15元） 000-0000000000000000  108年12月9日8時50分許 19,879元（不含手續費15元） 000-0000000000000000  108年12月9日8時52分許 361元（不含手續費15元） 000-0000000000000000  108年12月9日8時54分許 292元（不含手續費15元） 000-0000000000000000  108年12月9日8時55分許 985元（不含手續費15元） 000-0000000000000000  108年12月9日8時57分許 392元（不含手續費15元） 000-0000000000000000  108年12月9日8時58分許 6,738元（不含手續費15元） 000-0000000000000000  108年12月9日9時7分許 1,138元（不含手續費15元） 000-0000000000000000  108年12月9日9時10分許 1,584元（不含手續費15元） 000-0000000000000007  108年12月9日9時11分許 19,526元（不含手續費15元） 000-0000000000000000  108年12月9日9時12分許 3,187元（不含手續費15元） 000-0000000000000000  108年12月9日9時14分許 4,059元（不含手續費15元） 000-0000000000000000  108年12月9日9時16分許 5,385元（不含手續費15元） 000-0000000000000000  108年12月9日9時17分許 1,089元（不含手續費15元） 000-0000000000000000  108年12月9日9時18分許 9,900元（不含手續費15元） 000-0000000000000000  108年12月9日9時19分許 985元（不含手續費15元） 000-0000000000000000  108年12月9日9時21分許 10,890元（不含手續費15元） 000-0000000000000000  108年12月9日9時23分許 4,982元（不含手續費15元） 000-0000000000000000  108年12月9日9時26分許 985元（不含手續費15元） 000-0000000000000000  108年12月9日9時27分許 5,445元（不含手續費15元） 000-0000000000000000  108年12月9日9時29分許 193元（不含手續費15元） 000-0000000000000000  108年12月9日9時36分許 1,974元（不含手續費15元） 000-0000000000000000  108年12月9日9時37分許 1,584元（不含手續費15元） 000-0000000000000000  108年12月9日9時39分許 1,967元（不含手續費15元） 000-0000000000000000  108年12月9日16時24分許 1,300,000元（不含手續費15元）至右列帳戶 000-0000000000000000  108年12月9日16時29分許 1,500,000元（不含手續費15元） 000-0000000000000000  108年12月11日17時38分許 35,450元（不含手續費15元） 000-0000000000000000  108年12月16日10時32分許 29,198元（不含手續費15元） 000-0000000000000000  108年12月24日11時51分許 1,515元（不含手續費15元） 000-0000000000000000  108年12月26日12時49分許 19,908元（不含手續費15元） 000-0000000000000000 備註 一、本帳戶開戶日期為103年12月22日，原係供被告林義松薪資轉帳及日常生活所用，經檢視交易明細紀錄表後，不正常金流情形首現於108年11月19日，認定至遲於108年11月19日起，為詐欺集團洗錢之用，故本附表僅記載108年11月19日後之金流匯出情形。 二、本帳戶於109年1月6日遭銀行列為警示帳戶，警示時帳戶餘額未遭銀行另行轉帳至特定帳戶，故餘額為12,034元。 三、應沒收金額為上開餘額扣除為詐欺集團洗錢之用前之帳戶餘額9元（被告林義松所有），計算式為12,034－9＝12,025元。   

附表六：(時間：民國；金額：新台幣)
帳戶 匯出時間 匯出金額 匯出帳戶 陳虞介兆豐國際商業銀行后里分行帳號000-00000000000 108年11月19日16時58分許 85元（不含手續費15元） 000-0000000000000000  108年11月22日01時42分許 185元（不含手續費15元） 000-0000000000000000  108年11月30日14時24分許 1,300,000元（不含手續費15元） 000-0000000000000000  108年11月30日14時26分許 500元 00000000000  108年11月30日14時32分許 1,000,000元 00000000000  108年12月1日13時13分許 700,000元 00000000000  108年12月2日8時19分許 1,076元（不含手續費15元） 000-0000000000000000  108年12月2日8時20分許 15,345元（不含手續費15元） 000-0000000000000000  108年12月2日8時26分許 4,851元（不含手續費15元） 000-0000000000000000  108年12月2日8時27分許 200元（不含手續費15元） 000-0000000000000000  108年12月2日8時36分許 10,894元（不含手續費15元） 000-0000000000000000  108年12月2日8時37分許 406元（不含手續費15元） 000-0000000000000000  108年12月2日8時39分許 1,039元（不含手續費15元） 000-0000000000000000  108年12月2日8時41分許 193元（不含手續費15元） 000-0000000000000001  108年12月2日8時43分許 1,683元（不含手續費15元） 000-0000000000000000  108年12月2日8時44分許 21,310元（不含手續費15元） 000-0000000000000000  108年12月2日8時46分許 990元（不含手續費15元） 000-0000000000000000  108年12月2日8時47分許 985元（不含手續費15元） 000-0000000000000000  108年12月20日17時37分許 1,600,000元（不含手續費15元） 000-0000000000000000  108年12月21日13時2分許 1,700,000元（不含手續費15元） 000-0000000000000000  108年12月22日17時24分許 700,000元（不含手續費15元） 000-0000000000000000  108年12月23日12時5分許 3,122元（不含手續費15元） 000-0000000000000000  108年12月23日12時7分許 7,412元（不含手續費15元） 000-0000000000000000  108年12月23日12時9分許 2,079元（不含手續費15元） 000-0000000000000000  108年12月23日12時10分許 2,003元（不含手續費15元） 000-0000000000000000  108年12月23日12時31分許 314元（不含手續費15元） 000-0000000000000000  108年12月23日12時33分許 9,872元（不含手續費15元） 000-0000000000000000  108年12月23日12時38分許 1,087元（不含手續費15元） 000-0000000000000000  108年12月23日12時40分許 7,623元（不含手續費15元） 000-0000000000000000  108年12月23日12時46分許 4,950元（不含手續費15元） 000-0000000000000000  108年12月23日12時43分許 2,419元（不含手續費15元） 000-0000000000000000  108年12月23日13時27分許 1,546元（不含手續費15元） 000-0000000000000000  108年12月23日13時28分許 10,815元（不含手續費15元） 000-0000000000000000  108年12月23日13時32分許 9,651元（不含手續費15元） 000-0000000000000000  108年12月23日13時33分許 1,067元（不含手續費15元） 000-0000000000000000  108年12月23日13時35分許 8,037元（不含手續費15元） 000-0000000000000000  108年12月23日13時37分許 16,478元（不含手續費15元） 000-0000000000000000  108年12月23日13時39分許 1,098元（不含手續費15元） 000-0000000000000000  108年12月23日13時41分許 10,056元（不含手續費15元） 000-0000000000000000  108年12月23日14時24分許 1,980元（不含手續費15元） 000-0000000000000000  108年12月23日14時25分許 2,222元（不含手續費15元） 000-0000000000000000  108年12月23日14時26分許 995元（不含手續費15元） 000-0000000000000000  108年12月23日14時27分許 9,889元（不含手續費15元） 000-0000000000000000  108年12月23日14時28分許 3,069元（不含手續費15元） 000-0000000000000000  108年12月23日14時29分許 193元（不含手續費15元） 000-0000000000000000  108年12月23日19時29分許 2,000,000元（不含手續費15元） 000-0000000000000000  108年12月23日19時31分許 300,000元（不含手續費15元） 000-0000000000000000  108年12月24日11時56分許 4,128元（不含手續費15元） 000-0000000000000000  108年12月24日11時57分許 3,089元（不含手續費15元） 000-0000000000000000  108年12月24日11時59分許 2,465元（不含手續費15元） 000-0000000000000000  108年12月24日12時0分許 9,593元（不含手續費15元） 000-0000000000000000  108年12月24日12時0分許 985元（不含手續費15元） 000-0000000000000000  108年12月24日12時3分許 4,950元（不含手續費15元） 000-0000000000000000  108年12月24日12時4分許 5,079元（不含手續費15元） 000-0000000000000000  108年12月25日15時55分許 17,127元（不含手續費15元） 000-0000000000000000  108年12月25日15時56分許 577元（不含手續費15元） 000-0000000000000000  108年12月25日15時58分許 10,189元（不含手續費15元） 000-0000000000000000  108年12月25日16時16分許 300,000元（不含手續費15元） 000-0000000000000000 備註 一、本帳戶開戶日期為108年11月4日，開戶後逕為詐欺集團洗錢之用。 二、本帳戶於109年1月6日遭銀行列為警示帳戶，警示時帳戶餘額未遭銀行另行轉帳至特定帳戶，餘額為13,546元。 三、應沒收金額為上開餘額扣除本帳戶新開戶存入之1,000元（被告陳虞介所有），計算式為13,546－1,000＝12,546(元)。   

附表七：證據資料明細 
證據資料明細 壹、供述證據 一、被告林義松109年2月16日、109年2月28日、109年3月7日、109年3月21日、109年3月21日、109年3月22日、109年3月27日、109年3月27日、109年10月27日、110年9月30日警詢、偵訊、準備程序、審理之供述(分見南警0000000000卷第3頁至第12頁、屏警卷第63頁至第71頁、基檢109偵4281卷第53頁至第56頁、北檢偵10647卷第18頁至第20頁、北檢偵10979卷第17頁至第19頁、109偵32364卷第39頁至第43頁、北檢偵6124卷一第148頁至第148之1頁、北檢偵11844卷第65頁至第71頁、偵30050卷第87頁至第91頁、本院卷第123頁至第153頁) 二、被告陳虞介109年2月16日、109年10月27日、110年9月30日警詢、偵訊、準備程序、審理之供述(分見屏警卷第89頁至第91頁、偵30050卷第87頁至第91頁、本院卷第123頁至第153頁) 三、被告張卉佳109年2月28日、109年3月17日、109年3月21日、109年3月27日、109年3月28日、109年10月27日、110年9月30日警詢、偵訊、準備程序、審理之供述(屏警卷第33頁至第37頁、109偵32364卷第33頁至第37頁、北檢偵10647卷第15頁至第17頁、北檢偵11844卷第73頁至第79頁、109偵37473卷第21頁至第27頁、偵30050卷第87頁至第91頁、本院卷第123頁至第153頁） 四、告訴人黃元爵109年1月8日警詢之供述（北檢偵6124卷一第4頁至第6頁） 五、告訴人阮國豐109年1月6日、109年1月8日警詢之供述（偵6723卷第29頁至第31頁、第33頁至第35頁） 六、告訴人王奕超109年2月4日警詢之供述（北檢偵10979卷第31頁至第32頁） 七、被害人張詠智109年1月9日警詢之供述（北檢偵10647卷第6頁至第8頁） 八、告訴人王健銘109年2月7日警詢之供述（北檢偵11844卷第83頁至第84頁） 九、告訴人廖君哲109年1月6日警詢之供述（偵30050卷第19頁至第21頁） 十、告訴人李吉祥109年1月13日警詢之供述（南警卷第13頁至第21頁） 十一、告訴人莊酉進109年1月6日警詢之供述（南警卷第47頁至第49頁） 十二、告訴人陳紫綾109年1月8日警詢之供述（南警卷第85頁至第87頁） 十三、被害人鍾文軒109年1月6日警詢之供述（南警卷第119頁至第123頁）（南警0000000000卷第115頁至第117頁） 十四、告訴人陳紫彤109年1月7日警詢之供述（南警卷第155頁至第159頁）（南警0000000000卷第221頁至第225頁） 十五、被害人李昆穗109年1月8日警詢之供述（南警卷第223頁至第225頁） 十六、被害人張琬筑109年1月8日警詢之供述（南警卷第227頁至第228頁） 十七、告訴人張策軒109年1月6日警詢之供述（南警卷第241頁至第245頁） 十八、告訴人陳映全109年1月7日警詢之供述（南警卷第269頁至第271頁） 十九、告訴人吳伯爵109年1月6日警詢之供述（南警卷第301頁至第306頁） 二十、告訴人曾彥智109年1月6日警詢之供述（南警卷第355頁至第357頁）（南警0000000000卷第415頁至第417頁） 二一、告訴人林盈璋109年1月7日警詢之供述（南警卷第403頁至第405頁）（南警0000000000卷第461頁至第463頁） 二二、告訴人許力升109年1月17日警詢之供述（南警卷第445頁至第449頁）（南警0000000000卷第539頁至第541頁） 二三、告訴人賴琦運109年1月7日警詢之供述（南警卷第501頁至第504頁）（南警0000000000卷第621頁至第624頁） 二四、告訴人劉昆源109年1月7日警詢之供述（南警卷第551頁至第555頁) 二五、告訴人宮鵬凱109年1月8日警詢之供述（109偵32364卷第47頁至第49頁） 二六、告訴人范瑞桃109年2月11日警詢之供述（109偵32364卷第91頁至第93頁） 二七、告訴人楊智凱109年1月6日警詢之供述（屏警卷第273頁至第275頁） 二八、告訴人湯宗彥109年1月7日警詢之供述（屏警卷第287頁至第291頁） 二九、告訴人賴俊杰109年1月6日警詢之供述（屏警卷第305頁至第307頁） 三十、告訴人劉芝蜻109年1月7日警詢之供述（屏警卷第315頁至第317頁） 三一、告訴人蔣慧馨109年1月7日警詢之供述(屏警卷第329頁至第331頁) 三二、告訴人王耀興109年1月6日警詢之供述（屏警卷第345頁至349頁） 三三、告訴人邱仁義109年1月7日警詢之供述（屏警卷第375頁至第379頁） 三四、告訴人張育銘109年1月9日警詢之供述（屏警卷第417頁至第419頁） 三五、被害人程斯偉109年1月6日警詢之供述（屏警卷第439頁至第440頁） 三六、告訴人林帝宇109年1月6日警詢之供述（南警0000000000卷第61頁至第62頁） 三七、告訴人張哲祥109年1月6日警詢之供述（南警0000000000卷第141頁至第143頁） 三八、告訴人陳俊霖109年1月7日警詢之供述（南警0000000000卷第165頁至第167頁） 三九、告訴人徐明揚109年1月8日警詢之供述（南警0000000000卷第183頁至第186頁） 四十、告訴人王涵儀109年1月6日警詢之供述（南警0000000000卷第349頁至第350頁） 四一、告訴人許呈豪109年1月15日警詢之供述（南警0000000000卷第365頁至第368頁） 四二、告訴人劉柏良109年1月6日警詢之供述（南警0000000000卷第385頁至第388頁） 四三、告訴人呂文傑109年1月9日警詢之供述（南警0000000000卷第499頁至第501頁） 四四、告訴人林岱靜109年1月6日警詢之供述（南警0000000000卷第589頁至第591頁） 四五、告訴人錢于哲109年1月15日、109年9月24日警詢及偵訊之供述（分見基檢109偵4281卷第63頁至第65頁、第209頁至第213頁） 貳、非供述證據 一、臺北地檢109年度偵字第6124號卷一（北檢偵6124卷一）  1、被害人報案資料：  ⑴黃元爵部分：   ①黃元爵之內政部警政署反詐騙諮詢專線紀錄表（北檢偵6124卷一第7頁至8頁） 　②黃元爵之第一銀行綜合管理帳戶存摺封面影本及轉帳紀錄手機畫面截圖照片（北檢偵6124卷一第13頁至第20頁） 　③桃園市政府警察局平鎮分局平鎮派出所受理詐騙帳戶通報警示簡便格式表、金融機構聯防機制通報單、受理各類案件紀錄表、受理刑事案件報案三聯單（北檢偵6124卷一第21頁至第29頁）　　  2、臺灣土地銀行豐原分行函〔豐原字第1090000984號〕及其附件（北檢偵6124卷一第44頁至第52頁） 　　附件： 　　①開戶資料 　　②交易往來明細  3、臺灣土地銀行豐原分行函文〔發文字號：豐原字第1090000869號〕及其附件（北檢偵6124卷一第132頁至第140頁） 　　附件： 　　①開戶基本資料【戶名：林義松，帳號：000000000000號】(第133頁) 　　②客戶歷史交易明細查詢〔108.11.01至109.03.04〕(第134頁至第140頁)  4、臺灣土地銀行豐原分行函文〔發文字號：豐原字第1090001127號〕及其附件（北檢偵6124卷一第149頁至第157頁） 　　附件： 　　①開戶基本資料【戶名：林義松，帳號：000000000000號】(第150頁) 　　②客戶歷史交易明細查詢〔108.01.01至109.01.07〕(第151頁至157頁)　 二、臺中地檢110年度偵字第6723卷（偵6723卷）  1、被害人阮國豐匯款時間一覽表（偵6723卷第37頁）  2、臺灣土地銀行豐原分行函文〔發文字號：豐原字第1090001 573號〕及其附件（偵6723卷第45頁至第63頁） 　　附件： 　　①開戶資料【戶名：林義松，帳號：000000000000號】（第47頁） 　　②歷史交易明細查詢〔108.11.01至109.04.17〕（第49頁至第63頁）  3、被害人報案資料： 　⑴阮國豐部分： 　　①內政部警政署反詐騙諮詢專線紀錄表（偵6723卷第65頁至第66頁） 　　②新北市政府警察局中和分局安平派出所受理詐騙帳戶通報警示簡便格式表、金融機構聯防機制通報單（偵6723卷第67頁至第87頁） 　　③新北市政府警察局中和分局安平派出所受理刑事案件報案三聯單、受理各類案件紀錄表（偵6723卷第99頁至第101頁） 　　④阮國豐匯款時間、金額及帳戶一覽表（偵6723卷第103頁） 　　⑤中國信託銀行存款交易明細查詢、存簿交易明細影本及存簿封面影本【戶名：阮國豐，帳號：0000000000000000號】（偵6723卷第105頁至第117頁） 　　⑥臺幣轉帳交易結果通知手機畫面截圖照片（偵6723卷第123頁至第141頁） 　　⑦阮國豐與通訊軟體LINE暱稱「GF」之人對話紀錄截圖照片（偵6723卷第143頁至第173頁）　　　　　　　　　 三、臺北地檢109年度偵字第10979號（北檢偵10979卷）  1、被害人報案資料：   ⑴王奕超部分： 　　①王奕超遭詐欺涉案受款帳戶金流一覽表（北檢偵10979卷第5頁） 　　②王奕超持有之中國信託銀行存款存摺正反面影本、轉帳手機畫面截圖照片（北檢偵10979卷第78頁至第84頁） 　　③內政部警政署反詐騙諮詢專線紀錄表、新北市政府警察局三重分局永福派出所受理詐騙帳戶通報警示簡便格式表、金融機構聯防機制通報單（北檢偵10979卷第94頁至第135頁）  2、帳戶個資檢視（北檢偵10979卷第35頁至第35之1頁）  3、臺灣土地銀行總行帳戶基本資料查詢交易及歷史交易明細查詢【戶名：林義松，帳號：000000000000】（北檢偵10979卷第63頁至第70頁）  4、兆豐國際商業銀行客戶基本資料查詢、客戶存款往來交易明細表【戶名：陳虞介，帳號：00000000000號】（北檢偵10979卷第71頁至第77頁） 四、臺北地檢109年度偵字第10647號（北檢偵10647卷）  1、被害人報案資料：   ⑴張詠智部分：　　　    ①匯款明細列表（北檢偵10647卷第21頁）    ②張詠智所有之兆豐銀行轉帳紀錄手機畫面截圖照片、受害人資料（北檢偵10647卷第22頁至第29頁）    ③張詠智所有之兆豐銀行存簿交易明細翻拍照片（北檢偵10647卷第30頁）    ④內政部警政署反詐騙諮詢專線紀錄表（北檢偵10647卷第33頁）    ⑤南投縣政府警察局南投分局半山派出所受理詐騙帳戶通報警示簡便格式表、金融機構聯防機制通報單（北檢偵10647卷第36頁至第43頁）    ⑥交友軟體MeetMe暱稱「Tina」之個人頁面截圖照片、通訊軟體LINE暱稱「Tina」之個人頁面截圖照片（北檢偵10647卷第44頁）  2、張卉佳持有土地銀行帳戶之存款業務帳戶開戶暨基本資料異動申請書、客戶歷史交易明細查詢【戶名：張卉佳，帳號：000000000000號】（北檢偵10647卷第94頁至第102頁）  3、林義松持有土地銀行帳戶之帳戶開戶暨資本資料異動申請書、客戶歷史交易明細查詢【戶名：林義松，帳號：000000000000號】（北檢偵10647卷第103頁至第110頁） 五、臺北地檢109年度偵字第11844號（北檢偵11844卷）  1、帳戶個資檢視表（北檢偵11844卷第13頁至第17頁）  2、臺灣土地銀行豐原分行函文及帳戶開戶暨基本資料異動申請書、客戶歷史交易明細查詢各2份【戶名：林義松、張卉佳，帳戶帳號：000-000000000000號、000-000000000000號】（北檢偵11844卷第391頁至第426頁）　　　　  3、被害人報案相關資料： 　⑴王健銘部分： 　  ①內政部警政署反詐騙諮詢專線紀錄表（北檢偵11844卷第85頁至第86頁） 　  ②臺中市政府警察局太平分局太平派出所受理各類案件紀錄表、受理詐騙帳戶通報警示簡便格式表、金融機構聯防機制通報單（北檢偵11844卷第87頁至第133頁） 　  ③王健銘持有兆豐銀行帳戶之轉帳紀錄截圖照片（北檢偵11844卷第135頁至第167頁） 　  ④王健銘與通訊軟體LINE暱稱「謝雯欣」之人對話紀錄截圖照片及譯文1份（北檢偵11844卷第169頁至第173頁） 六、109年度偵字第30050號（偵30050卷）  1、被害人報案相關資料： 　⑴廖君哲部分： 　  ①臺中市政府警察局霧峰分局霧峰派出所陳報單、內政部警政署反詐騙諮詢專線紀錄表（偵30050卷第23頁至第27頁） 　  ②GF投資平台網路頁面截圖照片（偵30050卷第29頁） 　  ③彰化銀行匯款回條聯影本2張（偵30050卷第33頁至第35頁） 　  ④交易明細手機畫面截圖照片（偵30050卷第37頁至第41頁） 　  ⑤臺中市政府警察局霧峰分局霧峰派出所受理詐騙帳戶通報警示簡便格式表（偵30050卷第43頁至第59頁）  2、臺灣土地銀行股份有限公司函文【發文字號：總業存字第1090096439號】及其所檢附之帳戶基本資料、客戶歷史交易明細查詢【戶名：張卉佳，帳號：000000000000號】（偵30050卷第63頁至第76頁） 七、南市警白偵字第0000000000號（南警0000000000卷）  1、被害人報案資料： 　⑴李吉祥部分： 　　①臺南市政府警察局學甲分局學甲派出所受理刑事案件報案三聯單、內政部警政署反詐騙諮詢專線紀錄表、受理詐騙帳戶通報警示簡便格式表、金融機構聯防機制通報單（南警0000000000卷第25頁至第33頁） 　　②李吉祥持有之郵局帳戶存簿封面及交易明細影本【戶名：李吉祥，帳號：00000000000000號】（南警0000000000卷第35頁） 　　③李吉祥持有之國泰世華銀行存摺封面及交易明細影本【戶名：李吉祥，帳號：000000000000號】（南警0000000000卷第37頁至第39頁） 　　④李吉祥與通訊軟體LINE暱稱「嘉玲」之個人頁面、對話紀錄手機畫面截圖照片及「GF數字貨幣平台」APP之頁面截圖照片（南警0000000000卷第41頁至第45頁） 　⑵莊酉進部分： 　　①內政部警政署反詐騙諮詢專線紀錄表、新北市政府警察局樹林分局山佳派出所受理詐騙帳戶通報警示簡便格式表、金融機構聯防機制通報單、受理各類案件紀錄表、受理刑事案件報案三聯單（南警0000000000卷第53頁至第75頁） 　　②轉帳紀錄手機畫面截圖照片（南警0000000000卷第77頁至第83頁） 　⑶陳紫綾部分： 　　①內政部警政署反詐騙諮詢專線紀錄表、彰化縣警察局和美分局和美派出所受理各類案件紀錄表、受理刑事案件報案三聯單、受理詐騙帳戶通報警示簡便格式表、金融機構聯防機制通報單（南警0000000000卷第91頁至第107頁） 　　②通訊軟體LINE暱稱「蘇蘇」之個人頁面手機畫面截圖照片、陳紫綾匯款紀錄手機畫面截圖照片、「GF數字交易平台」網站頁面及歷史交易紀錄手機畫面截圖照片（南警0000000000卷第109頁至第117頁） 　⑷鍾文軒部分： 　  ①臺中市政府警察局第三分局正義派出所受理刑事案件報案三聯單、受理各類案件紀錄表、金融機構聯防機制通報單、內政部警政署反詐騙諮詢專線紀錄表、受理詐騙帳戶通報警示簡便格式表（南警0000000000卷第127頁至第137頁）（南警0000000000卷第118頁至第128頁） 　  ②臺灣銀行網路銀行轉帳紀錄手機畫面截圖照片（南警0000000000卷第139頁至第145頁）（南警0000000000卷第129頁至第132頁） 　  ③「GF數字交易平台」頁面手機畫面截圖照片、鍾文軒持有之第一銀行存摺交易明細影本、鍾丞修持有之第一銀行存摺交易明細影本、李淑君持有之中國信託銀行存摺交易明細影本（南警0000000000卷第147頁至第153頁）（南警0000000000卷第133頁至第139頁）   ⑸陳紫彤部分： 　　①內政部警政署反詐騙諮詢專線紀錄表、新北市政府警察局土城分局頂埔派出所受理各類案件紀錄表、受理刑事案件報案三聯單、受理詐騙帳戶通報警示簡便格式表、金融機構聯防機制通報單（南警0000000000卷第165頁至第176頁）（南警0000000000卷第227頁至第228頁、第257頁至第266頁、第284頁至第346頁） 　　②陳紫彤持有之國泰世華銀行存摺交易明細影本、國泰世華銀行對帳單（南警0000000000卷第177頁至第193頁）（南警0000000000卷第267頁至第283頁） 　　③陳紫彤與通訊軟體LINE暱稱「蔡宏達」之人對話紀錄手機畫面截圖照片、「白皮書」網頁網址截圖照片、「GF數字貨幣交易平台」APP手機畫面截圖照片、「GF貨幣交易平台」電子郵件內容截圖照片及陳紫彤自行彙整人頭帳戶一覽表（南警0000000000卷第195頁至第222頁）（南警0000000000卷第229頁至第256頁） 　⑹李昆穗部分： 　　①內政部警政署反詐騙諮詢專線紀錄表、新北市政府警察局樹林分局山佳派出所受理詐騙帳戶通報警示簡便格式表、金融機構聯防機制通報單（南警0000000000卷第229頁至第235頁） 　　②李昆穗與通訊軟體LINE暱稱「雅念」之人對話紀錄手機畫面截圖照片、轉帳紀錄手機畫面截圖照片（南警0000000000卷第237頁至第240頁） 　⑺張策軒部分：　 　　①金融機構聯防機制通報單、桃園市政府警察局桃園分局武陵派出所受理詐騙帳戶通報警示簡便格式表（南警0000000000卷第248頁至第252頁） 　　②張策軒與通訊軟體LINE暱稱「琳琳」之人對話紀錄手機畫面翻拍照片（南警0000000000卷第253頁至第262頁） 　　③交易紀錄手機畫面截圖照片（南警0000000000卷第263頁至第268頁） 　⑻陳映全部份： 　　①內政部警政署反詐騙諮詢專線紀錄表、新北市政府警察局林口分局文林派出所受理各類案件紀錄表、受理刑事案件報案三聯單、受理詐騙帳戶通報警示簡便格式表、金融機構聯防機制通報單（南警0000000000卷第275頁至第289頁） 　　②陳映全遭詐騙時間、金額及帳號一覽表（南警0000000000卷第291頁） 　　③交易明細網路畫面截圖照片、「GF數字貨幣交易平台」APP手機畫面截圖照片（南警0000000000卷第292頁至第300頁） 　⑼吳伯爵部分： 　　①內政部警政署反詐騙諮詢專線紀錄表、嘉義市政府警察局第一分局北鎮派出所受理詐騙通報警示簡便格式表、金融機構聯防機制通報單、嘉義市政府警察局第一分局北鎮派出所陳報單、受理各類案件紀錄表（南警0000000000卷第307頁至第334頁、第338頁至第341頁） 　　②台灣銀行苗栗分行帳戶【帳號：0000000000000000號】明細查詢（南警0000000000卷第336頁至第337頁） 　　③「GF數字貨幣交易平台」APP手機畫面截圖照片（南警0000000000卷第343頁至第344頁） 　　④吳伯爵持有之臺灣銀行帳戶存摺封面影本及交易明細查詢【戶名：吳伯爵，帳號：000000000000號】（南警0000000000卷第345頁至第348頁） 　　⑤臺灣銀行網路銀行【戶名：吳伯爵，帳號：000000000000號】轉帳紀錄手機畫面截圖照片（南警0000000000卷第349頁至第352頁） 　　⑥陽信商業銀行匯款收執聯【收款帳號戶名：張卉佳，帳號：000000000000號】（南警0000000000卷第353頁） 　⑽曾彥智部分： 　　①內政部警政署反詐騙諮詢專線紀錄表、桃園市政府警察局蘆竹分局南崁派出所受理刑事案件報案三聯單、受理詐騙帳戶通報警示簡便格式表、金融機構聯防機制通報單（南警0000000000卷第365頁至第393頁）（南警0000000000卷第419頁至第451頁） 　　②網路銀行匯款紀錄手機畫面截圖照片（南警0000000000卷第395頁至第402頁）（南警0000000000卷第453頁至第460頁） 　⑾林盈璋部分： 　　①檢閱帳戶個資表（南警0000000000卷第407頁至第410頁） 　　②內政部警政署反詐騙諮詢專線紀錄表、新竹縣政府警察局竹東分局二重埔派出所受理各類案件紀錄表、受理詐騙帳戶通報警示簡便格式表、林盈璋持有之兆豐國際商業銀行存摺封面及交易明細影本、金融機構聯防機制通報單（南警0000000000卷第411頁至第439頁）（南警0000000000卷第465頁至第493頁） 　　③「GF數字貨幣交易平台」網頁截圖照片、林盈璋與通訊軟體LINE暱稱「蔡欣彤」之人對話紀錄手機畫面截圖照片（南警0000000000卷第441頁至第443頁）（南警0000000000卷第495頁至第497頁） 　⑿許力升部分： 　　①內政部警政署反詐騙諮詢專線紀錄表、臺北市政府警察局士林分局社子派出所受理各類案件紀錄表、受理詐騙帳戶通報警示簡便格式表（南警0000000000卷第451頁至第469頁）（南警0000000000卷第543頁至第554頁） 　　②國泰世華銀行對帳單、交易明細（南警0000000000卷第471頁至第477頁）（南警0000000000卷第555頁至第556頁） 　　③轉帳紀錄截圖帳片（南警0000000000卷第479頁至第481頁） 　　④國泰世華商業銀行匯出匯款憑證（南警0000000000卷第483頁）（南警0000000000卷第561頁） 　　⑤許力升與通訊軟體LINE暱稱「嘉琪」之人對話紀錄手機畫面截圖照片（南警0000000000卷第485頁至第500頁、第541頁至第547頁）（南警0000000000卷第563頁至第585頁） 　⒀賴琦運部分： 　  ①內政部警政署反詐騙諮詢專線紀錄表、新北市政府警察局瑞芳分局瑞濱派出所受理各類案件紀錄表、受理刑事案件報案三聯單、受理詐騙帳戶通報警示簡便格式表、金融機構聯防機制通報單（南警0000000000卷第505頁至第522頁）（南警0000000000卷第625頁至第642頁） 　  ②統一超商代收款專用繳款證明、網路銀行轉帳紀錄手機畫面截圖照片、「GF數字貨幣交易平台」APP手機畫面截圖照片（南警0000000000卷第523頁至第537頁）（南警0000000000卷第643頁） 　  ③通訊軟體LINE暱稱「陳文靜」之人個人頁面截圖照片、賴琦運與通訊軟體LINE暱稱「陳文靜」之人對話紀錄手機畫面截圖照片（南警0000000000卷第538頁至第539頁、第549頁至第550頁）   ⒁劉昆源部分： 　  ①內政部警政署反詐騙諮詢專線紀錄表、臺中市政府警察局太平分局新平派出所受理詐騙帳戶通報警示簡便格式表、受理各類案件紀錄表（南警0000000000卷第557頁至第563頁） 　  ②統一超商補單列印服務繳費單翻拍照片、網路銀行轉帳紀錄手機畫面截圖照片（南警0000000000卷第565頁）  2、兆豐國際商業銀行客戶基本資料表及交易明細表【戶名：陳虞介，帳號：00000000000號】（南警0000000000卷第569頁至第581頁） 八、109年度偵字第32364號（109偵32364卷）  1、被害人報案資料： 　⑴宮鵬凱部分：　 　　①內政部警政署反詐騙諮詢專線紀錄表、臺北市政府警察局萬華分局西門町派出所受理詐騙帳戶通報警示簡便格式表、金融機構聯防機制通報單、受理各類案件紀錄表（109偵32364卷第59頁至第65頁、第71頁至第85頁）     ②網路銀行轉帳紀錄手機畫面截圖照片、「GF數字貨幣交易平台」APP帳單紀錄、頁面截圖照片（109偵32364卷第67頁至第69頁） 　⑵范瑞桃部分： 　　①臺北市政府警察局萬華分局華江派出所受理各類案件紀錄表、內政部警政署反詐騙諮詢專線紀錄表、受理刑事案件報案三聯單（109偵32364卷第97頁至第101頁） 　　②國泰世華銀行交易明細單據2張、范瑞桃持有之台北富邦銀行存簿封面及交易明細影本（109偵32364卷第105頁至第109頁） 　　③165專線協請金融機構暫行圈存疑似詐欺款項通報單、受理詐騙帳戶通報警示簡便格式表、金融機構聯防機制通報單（109偵32364卷第111頁至第121頁） 2、109年2月17日臺灣土地銀行豐原分行函文〈發文字號：豐原字第1090000602號〉及其所檢附之開戶資料、交易明細〈戶名：林義松，帳號：000000000000號〉（109偵32364卷第123頁至第142頁） 3、109年2月6日臺灣土地銀行豐原分行函文〈發文字號：豐原字第1090000438號〉及其所檢附之開戶資料、掛失申請書、交易明細〈戶名：張卉佳，帳號：000000000000號〉（109偵32364卷第143頁至第160頁） 4、109年2月3日兆豐國際商業銀行股份有限公司函文〈發文字號：兆銀總集中字第1090003458號〉及其所檢附之開戶基本資料、交易明細表〈戶名：林義松，帳號：00000000000號〉（109偵32364卷第161頁至第185頁） 九、屏警分偵00000000000號（屏警卷）  1、犯行一覽表（屏警卷第3頁至第9頁）  2、犯行一覽表(被告張卉佳部分)（屏警卷第39頁）  3、臺灣土地銀行存摺封面、交易明細影本〈戶名：張卉佳，帳號：000000000000號〉（屏警卷第49頁至第51頁）  4、109年2月5日臺灣土地銀行豐原分行函文〈發文字號：豐原字第1090000382號〉及所檢附之開戶資料、交易明細〈戶名：張卉佳，帳號：000000000000號〉（屏警卷第53頁至第62頁）  5、犯行一覽表（被告林義松部分）（屏警卷第73頁）  6、臺灣土地銀行存摺封面、交易明細影本〈戶名：林義松，帳號：00000000000號〉（屏警卷第77頁至第81頁）  7、109年2月5日臺灣土地銀行豐原分行函文〈發文字號：豐原字第1090000434號〉及所檢附之開戶資料、交易明細〈戶名：林義松，帳號：000000000000號〉（屏警卷第83頁至第87頁）  8、犯行一覽表(被告陳虞介部分)（屏警卷第93頁）  9、本案被害人相關證據：   ⑴楊智凱部分： 　　①內政部警政署反詐騙諮詢專線紀錄表（屏警卷第271頁至第272頁） 　　②網路銀行轉帳紀錄手機畫面截圖照片、GF交易所頁面截圖照片（屏警卷第277頁至第279頁） 　⑵湯宗彥部分： 　　①內政部警政署反詐騙諮詢專線紀錄表（屏警卷第283頁至第285頁） 　　②湯宗彥持有之台新銀行帳戶交易明細查詢、台新銀行帳戶存摺封面、交易明細翻拍照片（屏警卷第293頁至第299頁） 　⑶賴俊杰部分： 　　①內政部警政署反詐騙諮詢專線紀錄表（屏警卷第301頁至第303頁） 　　②賴俊杰與GF數位交易所之電子郵件內容手機畫面截圖照片、網路銀行轉帳紀錄手機畫面截圖照片（屏警卷第309頁至第311頁） 　⑷劉芝蜻部分： 　  ①內政部警政署反詐騙諮詢專線紀錄表（屏警卷第313頁） 　  ②網路銀行轉帳紀錄手機畫面翻拍照片、GF交易所頁面截圖照片（屏警卷第319頁至第325頁） 　⑸蔡慧馨部分： 　　①內政部警政署反詐騙諮詢專線紀錄表（屏警卷第327頁） 　　②兆豐國際商業銀行新臺幣存摺類存款存款屏條副本聯翻拍照片、國泰世華銀行存摺封面、交易明細影本（屏警卷第337頁至第341頁） 　⑹王耀興、蔡建霖、黃正育部分： 　　①內政部警政署反詐騙諮詢專線紀錄表（屏警卷第343頁） 　　②被害人蔡建霖、黃正育委託王耀興之委託書（屏警卷第351頁） 　　③蔡建霖持有之中國信託銀行帳戶封面及交易明細影本（屏警卷第355頁至第359頁） 　　④黃正育持有之玉山銀行帳戶封面及交易明細影本（屏警卷第363頁至第365頁） 　　⑤王耀興持有之彰化銀行帳戶封面及交易明細影本（屏警卷第369頁至第371頁） 　⑺邱仁義部分： 　　①內政部警政署反詐騙諮詢專線紀錄表（屏警卷第373頁至第374頁） 　　②網路銀行轉帳紀錄手機畫面截圖照片（屏警卷第381頁至第395頁） 　　③邱仁義持有之第一銀行及中國信託銀行之存摺封面、交易明細影本（屏警卷第397頁至第403頁） 　　④「GF數字貨幣交易平台」APP頁面手機畫面截圖照片（屏警卷第405頁） 　⑻張育銘部分： 　  ①內政部警政署反詐騙諮詢專線紀錄表（屏警卷第415頁） 　　②超商繳費收據、張育銘與通訊軟體LINE暱稱「陳欣怡」之人對話紀錄手機畫面截圖照片（屏警卷第421頁至第429頁） 　　③網路銀行轉帳紀錄截圖照片、統一超商代收款專用繳款證明（屏警卷第431頁至第435頁） 　⑼程斯偉部分： 　　①內政部警政署反詐騙諮詢專線紀錄表（屏警卷第437頁至第438頁） 　　②網路銀行轉帳紀錄手機畫面截圖照片（屏警卷第441頁至第447頁）　 十、南市警白偵字第0000000000號（南警0000000000卷） 　1、林義松涉嫌詐欺案被害人匯款一覽表（南警0000000000卷第1頁至第2頁） 　2、林義松持有之臺灣土地銀行活期儲蓄存款印鑑卡、交易明細查詢（南警0000000000卷第23頁至第38頁） 　3、林義松持有之兆豐國際商業銀行客戶基本資料表、交易明細表（南警0000000000卷第39頁至第59頁） 　4、本案被害人相關證據： 　 ⑴林帝宇部分： 　　 ①新竹縣政府警察局竹北分局六家派出所受理刑事案件報案三聯單、受理各類案件紀錄表、內政部警政署反詐騙諮詢專線紀錄表、受理詐騙帳戶通報警示簡便格式表、金融機構聯防機制通報單（南警0000000000卷第63頁至第95頁） 　　 ②林帝宇持有之上海商業儲蓄銀行存摺封面、交易明細影本、匯款資料明細、網銀轉帳紀錄查詢（南警0000000000卷第96頁至第101頁） 　　 ③林帝宇與GF交易所客服之通訊軟體LINE對話紀錄截圖照片（南警0000000000卷第102頁至第105頁） 　　 ④「GF數字交易所」APP入金紀錄、貨幣交易紀錄手機畫面截圖照片（南警0000000000卷第106頁至第110頁） 　　 ⑤電子郵件內容截圖照片（南警0000000000卷第111頁至第113頁） 　⑵張哲祥部分： 　　①內政部警政署反詐騙諮詢專線紀錄表、臺中市政府警察局第一分局公益派出所受理刑事案件報案三聯單、受理各類案件紀錄表、受理詐騙帳戶通報警示簡便格式表、網路銀行轉帳紀錄手機畫面截圖照片、金融機構聯防機制通報單（南警0000000000卷第145頁至第163頁） 　⑶陳俊霖部分： 　　①內政部警政署反詐騙諮詢專線紀錄表、高雄市政府警察局楠梓分局楠梓派出所受理刑事案件報案三聯單、受理詐騙帳戶通報警示簡便格式表（南警0000000000卷第169頁至第171頁、第176頁至第181頁） 　　②郵政跨行匯款申請書影本、華南商業銀行匯款回條聯影本、自動櫃員機交易明細表（南警0000000000卷第172頁至第175頁）  ⑷徐明揚部分： 　 ①新竹市警察局第一分局西門派出所受理各類案件紀錄表、受理詐騙帳戶通報警示簡便格式表、金融機構連機制通報單（南警0000000000卷第187頁至第195頁） 　 ②網路銀行轉帳紀錄截圖照片、GF交易平台頁面截圖照片（南警0000000000卷第197頁至第198頁） 　 ③徐明揚與暱稱「蔡晶晶」之人對話紀錄（南警0000000000卷第199頁至第220頁）  ⑸王涵儀部分： 　 ①臺中市政府警察局第六分局市政派出所受理各類案件紀錄表、受理刑事案件報案三聯單、內政部警政署反詐騙諮詢專線紀錄表、受理詐騙帳戶通報警示簡便格式表、金融機構聯防機制通報單（南警0000000000卷第351頁至第357頁、第361頁至第364頁） 　 ②網路銀行轉帳紀錄手機畫面截圖照片、GF交易平台網路頁面截圖照片（南警0000000000卷第358頁至第360頁）  ⑹許呈豪部分： 　 ①內政部警政署反詐騙諮詢專線紀錄表、臺北市政府警察局大同分局建成派出所受理刑事案件報案三聯單、受理各類案件紀錄表、受理詐騙帳戶通報警示簡便格式表、金融機構聯防機制通報單（南警0000000000卷第369頁至第378頁） 　 ②GF數位交易平台受害人資料（南警0000000000卷第379頁） 　 ③許呈豪與通訊軟體LINE暱稱「琳琳」之人對話紀錄手機畫面截圖照片（南警0000000000卷第380頁） 　 ④網路銀行轉帳紀錄手機畫面截圖照片、匯款明細列表（南警0000000000卷第381頁至第383頁）  ⑺劉柏良部分： 　 ①內政部警政署反詐騙諮詢專線紀錄表、新北市政府警察局三重分局大有派出所受理刑事案件報案三聯單、受理詐騙帳戶通報警示簡便格式表、金融機構聯防機制通報單（南警0000000000卷第389頁至第402頁） 　 ②劉柏良持有之華南銀行、中華郵政存簿封面影本、郵政自動櫃員機交易明細表、華南銀行自動櫃員機交易明細表（南警0000000000卷第403頁至第406頁） 　 ③劉柏良與通訊軟體LINE暱稱「婷婷」之人對話紀錄手機畫面截圖照片（南警0000000000卷第407頁至第413頁）  ⑻呂文傑部分： 　 ①內政部警政署反詐騙諮詢專線紀錄表、基隆市警察局第二分局安瀾橋派出所受理詐騙帳戶通報警示簡便格式表、受理刑事案件報案三聯單、受理各類案件紀錄表（南警0000000000卷第503頁至第519頁） 　 ②GF數位交易平台受害人資料、匯款明細列表（南警0000000000卷第526頁至第529頁） 　 ③呂文傑與通訊軟體LINE暱稱「陳曉玲」之人對話紀錄手機畫面截圖照片（南警0000000000卷第530頁至第537頁）  ⑼林岱靜部分： 　 ①內政部警政署反詐騙諮詢專線紀錄表、金融機構聯防機制通報單、新北市政府警察局瑞芳分局瑞芳派出所受理詐騙帳戶通報警示簡便格式表（南警0000000000卷第593頁至第615頁） 　 ②網路銀行轉帳紀錄手機畫面截圖照片、GF數位交易平台APP頁面截圖照片、匯款申請書翻拍照片（南警0000000000卷第616頁至第617頁） 　 ③林岱靜與LINE通訊軟體暱稱「宏達」之人對話紀錄手機畫面截圖照片（南警0000000000卷第618頁至第619頁）　 十一、109年度偵字第37473號（109偵37473卷） 　 1、張卉佳持有之土地銀行帳戶客戶資料、交易明細〈帳號：000000000000號〉（109偵37473卷第63頁至第79頁） 　 2、109年8月28日英屬維京群島商幣託科技有限公司台灣分公司函文及所檢附之申登資料、交易資料（109偵37473卷第83頁至第95頁） 十二、基隆地檢109年度偵字第4281號（基檢109偵4281卷） 　 1、被害人相關資料： 　　⑴錢于哲部分： 　　　①錢于哲持有之中國信託銀行存款交易明細（基檢109偵4281卷第67頁至第71頁） 　　　②錢于哲與通訊軟體LINE暱稱「林樂樂」之人對話紀錄手機畫面截圖照片（基檢109偵4281卷第73頁至第87頁） 　　　③中國信託銀行交易明細（基檢109偵4281卷第215頁至第217之2頁） 　　　④網路銀行轉帳紀錄截圖帳片、GF數位交易平台APP頁面截圖照片（基檢109偵4281卷第219頁至第221頁）